Config:
  hfst:
    Gen: ../../../src/generator-gt-norm.hfst
    Morph: ../../../src/analyser-gt-norm.hfst
  xerox:
    Gen: ../../../src/generator-gt-norm.xfst
    Morph: ../../../src/analyser-gt-norm.xfst
    App: lookup

Tests:

# todo:
#  The were proofread for golden standard by Larisa Ponomareva 2019-10-22
# Then: run analyser, then correct. 


Pronoun – немымда: # Negative Pronoun 'Ei lainkaan, ei ollenkaan, ei yhtään / Нисколько'
    немымда+Pron+Neg+Sg+Nom: немымда
    немымда+Pron+Neg+Pl+Nom: немымдаӧсь
    немымда+Pron+Neg+Sg+Nom+Der/очка+Dem: немымдочка
    немымда+Pron+Neg+Sg+Nom+Der/ышка+Dem: немымдышка
    немымда+Pron+Neg+Sg+Acc: [немымда, немымдаӧс] # немымда - eloton; немымдаӧс - elollinen 
    немымда+Pron+Neg+Sg+Gen: немымдалӧн
    немымда+Pron+Neg+Sg+Abl: немымдалісь
    немымда+Pron+Neg+Sg+Dat: немымдалӧ
    немымда+Pron+Neg+Sg+Ins: немымдаӧн 
    немымда+Pron+Neg+Sg+Com: немымдакӧт
    немымда+Pron+Neg+Sg+Car: немымдатӧг
    немымда+Pron+Neg+Sg+Cns: немымдала
    немымда+Pron+Neg+Sg+Cmpr: немымдася
    немымда+Pron+Neg+Sg+Ine: немымдаын
    немымда+Pron+Neg+Sg+Ela: немымдаись
    немымда+Pron+Neg+Sg+Ill: немымдаӧ
    немымда+Pron+Neg+Sg+Apr: немымдалань
    немымда+Pron+Neg+Sg+Egr: немымдасянь
    немымда+Pron+Neg+Sg+Prl: немымдаӧт
    немымда+Pron+Neg+Sg+TerI: немымдаӧдз
    немымда+Pron+Neg+Sg+TerII: немымдави
    немымда+Pron+Neg+Sg+AprIne: немымдаланьын
    немымда+Pron+Neg+Sg+AprEla: немымдаланись
    немымда+Pron+Neg+Sg+AprIll: немымдаланьӧ
    немымда+Pron+Neg+Sg+AprEgr: немымдаланьсянь
    немымда+Pron+Neg+Sg+AprPrl: немымдаланьӧт
    немымда+Pron+Neg+Sg+AprTerI: немымдаланьӧдз
    немымда+Pron+Neg+Sg+AprTerII: немымдаланьви


    немымда+Pron+Neg+Sg+Nom+PxSg1: немымдаӧ
    немымда+Pron+Neg+Sg+Acc+PxSg1: немымдаӧс
    немымда+Pron+Neg+Sg+Gen+PxSg1: немымдаӧлӧн
    немымда+Pron+Neg+Sg+Abl+PxSg1: немымдаӧлісь
    немымда+Pron+Neg+Sg+Dat+PxSg1: немымдаӧлӧ
    немымда+Pron+Neg+Sg+Ins+PxSg1: немымданам 
    немымда+Pron+Neg+Sg+Com+PxSg1: немымдаӧкӧт
    немымда+Pron+Neg+Sg+Car+PxSg1: [немымдаӧтӧг, немымдатӧгьям] 
    немымда+Pron+Neg+Sg+Cns+PxSg1: немымдаӧла
    немымда+Pron+Neg+Sg+Cmpr+PxSg1: немымдаӧся
    немымда+Pron+Neg+Sg+Ine+PxSg1: немымдаам
    немымда+Pron+Neg+Sg+Ela+PxSg1: немымдасим
    немымда+Pron+Neg+Sg+Ill+PxSg1: немымдаам
    немымда+Pron+Neg+Sg+Apr+PxSg1: [немымдаӧлань, немымдаланям]
    немымда+Pron+Neg+Sg+Egr+PxSg1: [немымдаӧсянь, немымдасяням]
    немымда+Pron+Neg+Sg+Prl+PxSg1: [немымдаӧттям, немымдаӧттим]
    немымда+Pron+Neg+Sg+TerI+PxSg1: [немымдаӧдззам, немымдаӧдззим]
    немымда+Pron+Neg+Sg+TerII+PxSg1: немымдаӧви
    немымда+Pron+Neg+Sg+AprIne+PxSg1: [немымдаланям, немымдаӧланьын]
    немымда+Pron+Neg+Sg+AprEla+PxSg1: [немымдаланьсим, немымдаӧланись]
    немымда+Pron+Neg+Sg+AprIll+PxSg1: [немымдаланям, немымдаӧланьӧ]
    немымда+Pron+Neg+Sg+AprEgr+PxSg1: [немымдаӧланьсянь, немымдаланьсяням] 
    немымда+Pron+Neg+Sg+AprPrl+PxSg1: [немымдаӧланьӧт, немымдаланьӧттям, немымдаланьӧттим]
    немымда+Pron+Neg+Sg+AprTerI+PxSg1: [немымдаӧланьӧдз, немымдаланьӧдззам, немымдаланьӧдззим]
    немымда+Pron+Neg+Sg+AprTerII+PxSg1: немымдаӧланьви


    немымда+Pron+Neg+Sg+Nom+PxSg2: немымдаыт
    немымда+Pron+Neg+Sg+Acc+PxSg2: немымдатӧ
    немымда+Pron+Neg+Sg+Gen+PxSg2: немымдаытлӧн
    немымда+Pron+Neg+Sg+Abl+PxSg2: немымдаытлісь
    немымда+Pron+Neg+Sg+Dat+PxSg2: немымдаытлӧ
    немымда+Pron+Neg+Sg+Ins+PxSg2: немымданат 
    немымда+Pron+Neg+Sg+Com+PxSg2: немымдаыткӧт
    немымда+Pron+Neg+Sg+Car+PxSg2: [немымдаыттӧг, немымдатӧгьят]
    немымда+Pron+Neg+Sg+Cns+PxSg2: немымдаытла
    немымда+Pron+Neg+Sg+Cmpr+PxSg2: немымдаытся
    немымда+Pron+Neg+Sg+Ine+PxSg2: немымдаат
    немымда+Pron+Neg+Sg+Ela+PxSg2: немымдасит
    немымда+Pron+Neg+Sg+Ill+PxSg2: немымдаат
    немымда+Pron+Neg+Sg+Apr+PxSg2: [немымдаытлань, немымдаланят]
    немымда+Pron+Neg+Sg+Egr+PxSg2: [немымдаытсянь, немымдасянят]
    немымда+Pron+Neg+Sg+Prl+PxSg2: [немымдаӧттят, немымдаӧттит]
    немымда+Pron+Neg+Sg+TerI+PxSg2: [немымдаӧдззат, немымдаӧдззит]
    немымда+Pron+Neg+Sg+TerII+PxSg2: немымдаытви
    немымда+Pron+Neg+Sg+AprIne+PxSg2: [немымдаланят, немымдаытланьын]
    немымда+Pron+Neg+Sg+AprEla+PxSg2: [немымдаланьсит, немымдаытланись]
    немымда+Pron+Neg+Sg+AprIll+PxSg2: [немымдаланят, немымдаытланьӧ]
    немымда+Pron+Neg+Sg+AprEgr+PxSg2: [немымдаытланьсянь, немымдаланьсянят] 
    немымда+Pron+Neg+Sg+AprPrl+PxSg2: [немымдаытланьӧт, немымдаланьӧттят, немымдаланьӧттит]
    немымда+Pron+Neg+Sg+AprTerI+PxSg2: [немымдаытланьӧдз, немымдаланьӧдззат, немымдаланьӧдззит]
    немымда+Pron+Neg+Sg+AprTerII+PxSg2: немымдаытланьви


    немымда+Pron+Neg+Sg+Nom+PxSg3: немымдаыс
    немымда+Pron+Neg+Sg+Acc+PxSg3: немымдасӧ
    немымда+Pron+Neg+Sg+Gen+PxSg3: немымдаыслӧн
    немымда+Pron+Neg+Sg+Abl+PxSg3: немымдаыслісь
    немымда+Pron+Neg+Sg+Dat+PxSg3: немымдаыслӧ
    немымда+Pron+Neg+Sg+Ins+PxSg3: немымданас 
    немымда+Pron+Neg+Sg+Com+PxSg3: немымдаыскӧт
    немымда+Pron+Neg+Sg+Car+PxSg3: [немымдаыстӧг, немымдатӧгьяс]
    немымда+Pron+Neg+Sg+Cns+PxSg3: немымдаысла
    немымда+Pron+Neg+Sg+Cmpr+PxSg3: немымдаысся
    немымда+Pron+Neg+Sg+Ine+PxSg3: немымдаас
    немымда+Pron+Neg+Sg+Ela+PxSg3: немымдасис
    немымда+Pron+Neg+Sg+Ill+PxSg3: немымдаас
    немымда+Pron+Neg+Sg+Apr+PxSg3: [немымдаыслань, немымдаланяс]
    немымда+Pron+Neg+Sg+Egr+PxSg3: [немымдаыссянь, немымдасяняс]
    немымда+Pron+Neg+Sg+Prl+PxSg3: [немымдаӧттяс, немымдаӧттис]
    немымда+Pron+Neg+Sg+TerI+PxSg3: [немымдаӧдззас, немымдаӧдззис]
    немымда+Pron+Neg+Sg+TerII+PxSg3: немымдаысви
    немымда+Pron+Neg+Sg+AprIne+PxSg3: [немымдаланяс, немымдаысланьын]
    немымда+Pron+Neg+Sg+AprEla+PxSg3: [немымдаланьсис, немымдаысланись]
    немымда+Pron+Neg+Sg+AprIll+PxSg3: [немымдаланяс, немымдаысланьӧ]
    немымда+Pron+Neg+Sg+AprEgr+PxSg3: [немымдаысланьсянь, немымдаланьсяняс] 
    немымда+Pron+Neg+Sg+AprPrl+PxSg3: [немымдаысланьӧт, немымдаланьӧттяс, немымдаланьӧттис]
    немымда+Pron+Neg+Sg+AprTerI+PxSg3: [немымдаысланьӧдз, немымдаланьӧдззас, немымдаланьӧдззис]
    немымда+Pron+Neg+Sg+AprTerII+PxSg3: немымдаысланьви


    немымда+Pron+Neg+Sg+Nom+PxPl1: немымданым
    немымда+Pron+Neg+Sg+Acc+PxPl1: немымданымӧс
    немымда+Pron+Neg+Sg+Gen+PxPl1: немымданымлӧн
    немымда+Pron+Neg+Sg+Abl+PxPl1: немымданымлісь
    немымда+Pron+Neg+Sg+Dat+PxPl1: немымданымлӧ
    немымда+Pron+Neg+Sg+Ins+PxPl1: немымдананым 
    немымда+Pron+Neg+Sg+Com+PxPl1: немымданымкӧт
    немымда+Pron+Neg+Sg+Car+PxPl1: [немымданымтӧг, немымдатӧгьяным]
    немымда+Pron+Neg+Sg+Cns+PxPl1: немымданымла
    немымда+Pron+Neg+Sg+Cmpr+PxPl1: немымданымся
    немымда+Pron+Neg+Sg+Ine+PxPl1: немымдааным
    немымда+Pron+Neg+Sg+Ela+PxPl1: немымдасиным
    немымда+Pron+Neg+Sg+Ill+PxPl1: немымдааным
    немымда+Pron+Neg+Sg+Apr+PxPl1: [немымданымлань, немымдаланяным]
    немымда+Pron+Neg+Sg+Egr+PxPl1: [немымданымсянь, немымдасяняным]
    немымда+Pron+Neg+Sg+Prl+PxPl1: [немымдаӧттяным, немымдаӧттиным]
    немымда+Pron+Neg+Sg+TerI+PxPl1: [немымдаӧдззаным, немымдаӧдззиным]
    немымда+Pron+Neg+Sg+TerII+PxPl1: немымданымви
    немымда+Pron+Neg+Sg+AprIne+PxPl1: [немымдаланяным, немымданымланьын]
    немымда+Pron+Neg+Sg+AprEla+PxPl1: [немымдаланьсиным, немымданымланись]
    немымда+Pron+Neg+Sg+AprIll+PxPl1: [немымдаланяным, немымданымланьӧ]
    немымда+Pron+Neg+Sg+AprEgr+PxPl1: [немымданымланьсянь, немымдаланьсяняным] 
    немымда+Pron+Neg+Sg+AprPrl+PxPl1: [немымданымланьӧт, немымдаланьӧттяным, немымдаланьӧттиным]
    немымда+Pron+Neg+Sg+AprTerI+PxPl1: [немымданымланьӧдз, немымдаланьӧдззаным, немымдаланьӧдззиным]
    немымда+Pron+Neg+Sg+AprTerII+PxPl1: немымданымланьви


    немымда+Pron+Neg+Sg+Nom+PxPl2: немымданыт
    немымда+Pron+Neg+Sg+Acc+PxPl2: немымданытӧ
    немымда+Pron+Neg+Sg+Gen+PxPl2: немымданытлӧн
    немымда+Pron+Neg+Sg+Abl+PxPl2: немымданытлісь
    немымда+Pron+Neg+Sg+Dat+PxPl2: немымданытлӧ
    немымда+Pron+Neg+Sg+Ins+PxPl2: немымдананыт 
    немымда+Pron+Neg+Sg+Com+PxPl2: немымданыткӧт
    немымда+Pron+Neg+Sg+Car+PxPl2: [немымданыттӧг, немымдатӧгьяныт]
    немымда+Pron+Neg+Sg+Cns+PxPl2: немымданытла
    немымда+Pron+Neg+Sg+Cmpr+PxPl2: немымданытся
    немымда+Pron+Neg+Sg+Ine+PxPl2: немымдааныт
    немымда+Pron+Neg+Sg+Ela+PxPl2: немымдасиныт
    немымда+Pron+Neg+Sg+Ill+PxPl2: немымдааныт
    немымда+Pron+Neg+Sg+Apr+PxPl2: [немымданытлань, немымдаланяныт]
    немымда+Pron+Neg+Sg+Egr+PxPl2: [немымданытсянь, немымдасяняныт]
    немымда+Pron+Neg+Sg+Prl+PxPl2: [немымдаӧттяныт, немымдаӧттиныт]
    немымда+Pron+Neg+Sg+TerI+PxPl2: [немымдаӧдззаныт, немымдаӧдззиныт]
    немымда+Pron+Neg+Sg+TerII+PxPl2: немымданытви
    немымда+Pron+Neg+Sg+AprIne+PxPl2: [немымдаланяныт, немымданытланьын]
    немымда+Pron+Neg+Sg+AprEla+PxPl2: [немымдаланьсиныт, немымданытланись]
    немымда+Pron+Neg+Sg+AprIll+PxPl2: [немымдаланяныт, немымданытланьӧ]
    немымда+Pron+Neg+Sg+AprEgr+PxPl2: [немымданытланьсянь, немымдаланьсяняныт] 
    немымда+Pron+Neg+Sg+AprPrl+PxPl2: [немымданытланьӧт, немымдаланьӧттяныт, немымдаланьӧттиныт]
    немымда+Pron+Neg+Sg+AprTerI+PxPl2: [немымданытланьӧдз, немымдаланьӧдззаныт, немымдаланьӧдззиныт]
    немымда+Pron+Neg+Sg+AprTerII+PxPl2: немымданытланьви


    немымда+Pron+Neg+Sg+Nom+PxPl3: немымданыс
    немымда+Pron+Neg+Sg+Acc+PxPl3: немымданысӧ
    немымда+Pron+Neg+Sg+Gen+PxPl3: немымданыслӧн
    немымда+Pron+Neg+Sg+Abl+PxPl3: немымданыслісь
    немымда+Pron+Neg+Sg+Dat+PxPl3: немымданыслӧ
    немымда+Pron+Neg+Sg+Ins+PxPl3: немымдананыс 
    немымда+Pron+Neg+Sg+Com+PxPl3: немымданыскӧт
    немымда+Pron+Neg+Sg+Car+PxPl3: [немымданыстӧг, немымдатӧгьяныс]
    немымда+Pron+Neg+Sg+Cns+PxPl3: немымданысла
    немымда+Pron+Neg+Sg+Cmpr+PxPl3: немымданысся
    немымда+Pron+Neg+Sg+Ine+PxPl3: немымдааныс
    немымда+Pron+Neg+Sg+Ela+PxPl3: немымдасиныс
    немымда+Pron+Neg+Sg+Ill+PxPl3: немымдааныс
    немымда+Pron+Neg+Sg+Apr+PxPl3: [немымданыслань, немымдаланяныс]
    немымда+Pron+Neg+Sg+Egr+PxPl3: [немымданыссянь, немымдасяняныс]
    немымда+Pron+Neg+Sg+Prl+PxPl3: [немымдаӧттяныс, немымдаӧттиныс]
    немымда+Pron+Neg+Sg+TerI+PxPl3: [немымдаӧдззаныс, немымдаӧдззиныс]
    немымда+Pron+Neg+Sg+TerII+PxPl3: немымданысви
    немымда+Pron+Neg+Sg+AprIne+PxPl3: [немымдаланяныс, немымданысланьын]
    немымда+Pron+Neg+Sg+AprEla+PxPl3: [немымдаланьсиныс, немымданысланись]
    немымда+Pron+Neg+Sg+AprIll+PxPl3: [немымдаланяныс, немымданысланьӧ]
    немымда+Pron+Neg+Sg+AprEgr+PxPl3: [немымданысланьсянь, немымдаланьсяняныс] 
    немымда+Pron+Neg+Sg+AprPrl+PxPl3: [немымданысланьӧт, немымдаланьӧттяныс, немымдаланьӧттиныс]
    немымда+Pron+Neg+Sg+AprTerI+PxPl3: [немымданысланьӧдз, немымдаланьӧдззаныс, немымдаланьӧдззиныс]
    немымда+Pron+Neg+Sg+AprTerII+PxPl3: немымданысланьви


    немымда+Pron+Neg+Pl+Nom: немымдаэз
    немымда+Pron+Neg+Pl+Acc: [немымдаэз, немымдаэзӧс] # немымдаэз - eloton; немымдаэзӧс - elollinen 
    немымда+Pron+Neg+Pl+Gen: немымдаэзлӧн
    немымда+Pron+Neg+Pl+Abl: немымдаэзлісь
    немымда+Pron+Neg+Pl+Dat: немымдаэзлӧ
    немымда+Pron+Neg+Pl+Ins: немымдаэзӧн 
    немымда+Pron+Neg+Pl+Com: немымдаэзкӧт
    немымда+Pron+Neg+Pl+Car: немымдаэзтӧг
    немымда+Pron+Neg+Pl+Cns: немымдаэзла
    немымда+Pron+Neg+Pl+Cmpr: немымдаэзся
    немымда+Pron+Neg+Pl+Ine: немымдаэзын
    немымда+Pron+Neg+Pl+Ela: немымдаэзісь
    немымда+Pron+Neg+Pl+Ill: немымдаэзӧ
    немымда+Pron+Neg+Pl+Apr: немымдаэзлань
    немымда+Pron+Neg+Pl+Egr: немымдаэзсянь
    немымда+Pron+Neg+Pl+Prl: немымдаэзӧт
    немымда+Pron+Neg+Pl+TerI: немымдаэзӧдз
    немымда+Pron+Neg+Pl+TerII: немымдаэзви
    немымда+Pron+Neg+Pl+AprIne: немымдаэзланьын
    немымда+Pron+Neg+Pl+AprEla: немымдаэзланись
    немымда+Pron+Neg+Pl+AprIll: немымдаэзланьӧ
    немымда+Pron+Neg+Pl+AprEgr: немымдаэзланьсянь
    немымда+Pron+Neg+Pl+AprPrl: немымдаэзланьӧт
    немымда+Pron+Neg+Pl+AprTerI: немымдаэзланьӧдз
    немымда+Pron+Neg+Pl+AprTerII: немымдаэзланьви


    немымда+Pron+Neg+Pl+Nom+PxSg1: немымдаэзӧ
    немымда+Pron+Neg+Pl+Acc+PxSg1: немымдаэзӧс
    немымда+Pron+Neg+Pl+Gen+PxSg1: немымдаэзӧлӧн
    немымда+Pron+Neg+Pl+Abl+PxSg1: немымдаэзӧлісь
    немымда+Pron+Neg+Pl+Dat+PxSg1: немымдаэзӧлӧ
    немымда+Pron+Neg+Pl+Ins+PxSg1: немымдаэзнам 
    немымда+Pron+Neg+Pl+Com+PxSg1: немымдаэзӧкӧт
    немымда+Pron+Neg+Pl+Car+PxSg1: [немымдаэзӧтӧг, немымдаэзтӧгьям]
    немымда+Pron+Neg+Pl+Cns+PxSg1: немымдаэзӧла
    немымда+Pron+Neg+Pl+Cmpr+PxSg1: немымдаэзӧся
    немымда+Pron+Neg+Pl+Ine+PxSg1: немымдаэзам
    немымда+Pron+Neg+Pl+Ela+PxSg1: [немымдаэсим, немымдаэзсим]
    немымда+Pron+Neg+Pl+Ill+PxSg1: немымдаэзам
    немымда+Pron+Neg+Pl+Apr+PxSg1: [немымдаэзӧлань, немымдаэзланям]
    немымда+Pron+Neg+Pl+Egr+PxSg1: [немымдаэзӧсянь, немымдаэзсяням]
    немымда+Pron+Neg+Pl+Prl+PxSg1: [немымдаэзӧттям, немымдаэзӧттим]
    немымда+Pron+Neg+Pl+TerI+PxSg1: [немымдаэзӧдззам, немымдаэзӧдззим]
    немымда+Pron+Neg+Pl+TerII+PxSg1: немымдаэзӧви
    немымда+Pron+Neg+Pl+AprIne+PxSg1: [немымдаэзланям, немымдаэзӧланьын]
    немымда+Pron+Neg+Pl+AprEla+PxSg1: [немымдаэзланьсим, немымдаэзӧланись]
    немымда+Pron+Neg+Pl+AprIll+PxSg1: [немымдаэзланям, немымдаэзӧланьӧ]
    немымда+Pron+Neg+Pl+AprEgr+PxSg1: [немымдаэзӧланьсянь, немымдаэзланьсяням]
    немымда+Pron+Neg+Pl+AprPrl+PxSg1: [немымдаэзӧланьӧт, немымдаэзланьӧттям, немымдаэзланьӧттим]
    немымда+Pron+Neg+Pl+AprTerI+PxSg1: [немымдаэзӧланьӧдз, немымдаэзланьӧдззам, немымдаэзланьӧдззим]
    немымда+Pron+Neg+Pl+AprTerII+PxSg1: немымдаэзӧланьви 


    немымда+Pron+Neg+Pl+Nom+PxSg2: [немымдаэт, немымдаэзыт]
    немымда+Pron+Neg+Pl+Acc+PxSg2: [немымдаэтӧ, немымдаэзтӧ]
    немымда+Pron+Neg+Pl+Gen+PxSg2: [немымдаэтлӧн, немымдаэзытлӧн]
    немымда+Pron+Neg+Pl+Abl+PxSg2: [немымдаэтлісь, немымдаэзытлісь]
    немымда+Pron+Neg+Pl+Dat+PxSg2: [немымдаэтлӧ, немымдаэзытлӧ]
    немымда+Pron+Neg+Pl+Ins+PxSg2: немымдаэзнат 
    немымда+Pron+Neg+Pl+Com+PxSg2: [немымдаэткӧт, немымдаэзыткӧт]
    немымда+Pron+Neg+Pl+Car+PxSg2: [немымдаэттӧг, немымдаэзыттӧг, немымдаэзтӧгьят]
    немымда+Pron+Neg+Pl+Cns+PxSg2: [немымдаэтла, немымдаэзытла]
    немымда+Pron+Neg+Pl+Cmpr+PxSg2: [немымдаэтся, немымдаэзытся]
    немымда+Pron+Neg+Pl+Ine+PxSg2: немымдаэзат
    немымда+Pron+Neg+Pl+Ela+PxSg2: [немымдаэсит, немымдаэзсит]
    немымда+Pron+Neg+Pl+Ill+PxSg2: немымдаэзат
    немымда+Pron+Neg+Pl+Apr+PxSg2: [немымдаэтлань, немымдаэзытлань, немымдаэзланят]
    немымда+Pron+Neg+Pl+Egr+PxSg2: [немымдаэтсянь, немымдаэзытсянь, немымдаэзсянят]
    немымда+Pron+Neg+Pl+Prl+PxSg2: [немымдаэзӧттят, немымдаэзӧттит]
    немымда+Pron+Neg+Pl+TerI+PxSg2: [немымдаэзӧдззат, немымдаэзӧдззит]
    немымда+Pron+Neg+Pl+TerII+PxSg2: [немымдаэтви, немымдаэзытви]
    немымда+Pron+Neg+Pl+AprIne+PxSg2: [немымдаэзланят, немымдаэтланьын, немымдаэзытланьын]
    немымда+Pron+Neg+Pl+AprEla+PxSg2: [немымдаэзланьсит, немымдаэтланись, немымдаэзытланись]
    немымда+Pron+Neg+Pl+AprIll+PxSg2: [немымдаэзланят, немымдаэтланьӧ, немымдаэзытланьӧ]
    немымда+Pron+Neg+Pl+AprEgr+PxSg2: [немымдаэтланьсянь, немымдаэзытланьсянь, немымдаэзланьсянят]
    немымда+Pron+Neg+Pl+AprPrl+PxSg2: [немымдаэтланьӧт, немымдаэзытланьӧт, немымдаэзланьӧттят, немымдаэзланьӧттит]
    немымда+Pron+Neg+Pl+AprTerI+PxSg2: [немымдаэтланьӧдз, немымдаэзытланьӧдз, немымдаэзланьӧдззат, немымдаэзланьӧдззит]
    немымда+Pron+Neg+Pl+AprTerII+PxSg2: [немымдаэтланьви, немымдаэзытланьви] 


    немымда+Pron+Neg+Pl+Nom+PxSg3: [немымдаэс, немымдаэзыс]
    немымда+Pron+Neg+Pl+Acc+PxSg3: [немымдаэсӧ, немымдаэзсӧ]
    немымда+Pron+Neg+Pl+Gen+PxSg3: [немымдаэслӧн, немымдаэзыслӧн]
    немымда+Pron+Neg+Pl+Abl+PxSg3: [немымдаэслісь, немымдаэзыслісь]
    немымда+Pron+Neg+Pl+Dat+PxSg3: [немымдаэслӧ, немымдаэзыслӧ]
    немымда+Pron+Neg+Pl+Ins+PxSg3: немымдаэзнас 
    немымда+Pron+Neg+Pl+Com+PxSg3: [немымдаэскӧт, немымдаэзыскӧт]
    немымда+Pron+Neg+Pl+Car+PxSg3: [немымдаэстӧг, немымдаэзыстӧг, немымдаэзтӧгьяс]
    немымда+Pron+Neg+Pl+Cns+PxSg3: [немымдаэсла, немымдаэзысла]
    немымда+Pron+Neg+Pl+Cmpr+PxSg3: [немымдаэсся, немымдаэзысся]
    немымда+Pron+Neg+Pl+Ine+PxSg3: немымдаэзас
    немымда+Pron+Neg+Pl+Ela+PxSg3: [немымдаэсис, немымдаэзсис]
    немымда+Pron+Neg+Pl+Ill+PxSg3: немымдаэзас
    немымда+Pron+Neg+Pl+Apr+PxSg3: [немымдаэслань, немымдаэзыслань, немымдаэзланяс]
    немымда+Pron+Neg+Pl+Egr+PxSg3: [немымдаэссянь, немымдаэзыссянь, немымдаэзсяняс]
    немымда+Pron+Neg+Pl+Prl+PxSg3: [немымдаэзӧттяс, немымдаэзӧттис]
    немымда+Pron+Neg+Pl+TerI+PxSg3: [немымдаэзӧдззас, немымдаэзӧдззис]
    немымда+Pron+Neg+Pl+TerII+PxSg3: [немымдаэсви, немымдаэзысви]
    немымда+Pron+Neg+Pl+AprIne+PxSg3: [немымдаэзланяс, немымдаэсланьын, немымдаэзысланьын]
    немымда+Pron+Neg+Pl+AprEla+PxSg3: [немымдаэзланьсис, немымдаэсланись, немымдаэзысланись]
    немымда+Pron+Neg+Pl+AprIll+PxSg3: [немымдаэзланяс, немымдаэсланьӧ, немымдаэзысланьӧ]
    немымда+Pron+Neg+Pl+AprEgr+PxSg3: [немымдаэсланьсянь, немымдаэзысланьсянь, немымдаэзланьсяняс]
    немымда+Pron+Neg+Pl+AprPrl+PxSg3: [немымдаэсланьӧт, немымдаэзысланьӧт, немымдаэзланьӧттяс, немымдаэзланьӧттис]
    немымда+Pron+Neg+Pl+AprTerI+PxSg3: [немымдаэсланьӧдз, немымдаэзысланьӧдз, немымдаэзланьӧдззас, немымдаэзланьӧдззис]
    немымда+Pron+Neg+Pl+AprTerII+PxSg3: [немымдаэсланьви, немымдаэзысланьви]

 
    немымда+Pron+Neg+Pl+Nom+PxPl1: немымдаэзным
    немымда+Pron+Neg+Pl+Acc+PxPl1: немымдаэзнымӧс
    немымда+Pron+Neg+Pl+Gen+PxPl1: немымдаэзнымлӧн
    немымда+Pron+Neg+Pl+Abl+PxPl1: немымдаэзнымлісь
    немымда+Pron+Neg+Pl+Dat+PxPl1: немымдаэзнымлӧ
    немымда+Pron+Neg+Pl+Ins+PxPl1: немымдаэзнаным 
    немымда+Pron+Neg+Pl+Com+PxPl1: немымдаэзнымкӧт
    немымда+Pron+Neg+Pl+Car+PxPl1: [немымдаэзнымтӧг, немымдаэзтӧгьяным]
    немымда+Pron+Neg+Pl+Cns+PxPl1: немымдаэзнымла
    немымда+Pron+Neg+Pl+Cmpr+PxPl1: немымдаэзнымся
    немымда+Pron+Neg+Pl+Ine+PxPl1: немымдаэзаным
    немымда+Pron+Neg+Pl+Ela+PxPl1: [немымдаэсиным, немымдаэзсиным]
    немымда+Pron+Neg+Pl+Ill+PxPl1: немымдаэзаным
    немымда+Pron+Neg+Pl+Apr+PxPl1: [немымдаэзнымлань, немымдаэзланяным]
    немымда+Pron+Neg+Pl+Egr+PxPl1: [немымдаэзнымсянь, немымдаэзсяняным]
    немымда+Pron+Neg+Pl+Prl+PxPl1: [немымдаэзӧттяным, немымдаэзӧттиным]
    немымда+Pron+Neg+Pl+TerI+PxPl1: [немымдаэзӧдззаным, немымдаэзӧдззиным]
    немымда+Pron+Neg+Pl+TerII+PxPl1: немымдаэзнымви
    немымда+Pron+Neg+Pl+AprIne+PxPl1: [немымдаэзланяным, немымдаэзнымланьын]
    немымда+Pron+Neg+Pl+AprEla+PxPl1: [немымдаэзланьсиным, немымдаэзнымланись]
    немымда+Pron+Neg+Pl+AprIll+PxPl1: [немымдаэзланяным, немымдаэзнымланьӧ]
    немымда+Pron+Neg+Pl+AprEgr+PxPl1: [немымдаэзнымланьсянь, немымдаэзланьсяняным]
    немымда+Pron+Neg+Pl+AprPrl+PxPl1: [немымдаэзнымланьӧт, немымдаэзланьӧттяным, немымдаэзланьӧттиным]
    немымда+Pron+Neg+Pl+AprTerI+PxPl1: [немымдаэзнымланьӧдз, немымдаэзланьӧдззаным, немымдаэзланьӧдззиным]
    немымда+Pron+Neg+Pl+AprTerII+PxPl1: немымдаэзнымланьви 


    немымда+Pron+Neg+Pl+Nom+PxPl2: немымдаэзныт
    немымда+Pron+Neg+Pl+Acc+PxPl2: немымдаэзнытӧ
    немымда+Pron+Neg+Pl+Gen+PxPl2: немымдаэзнытлӧн
    немымда+Pron+Neg+Pl+Abl+PxPl2: немымдаэзнытлісь
    немымда+Pron+Neg+Pl+Dat+PxPl2: немымдаэзнытлӧ
    немымда+Pron+Neg+Pl+Ins+PxPl2: немымдаэзнаныт 
    немымда+Pron+Neg+Pl+Com+PxPl2: немымдаэзныткӧт
    немымда+Pron+Neg+Pl+Car+PxPl2: [немымдаэзныттӧг, немымдаэзтӧгьяныт]
    немымда+Pron+Neg+Pl+Cns+PxPl2: немымдаэзнытла
    немымда+Pron+Neg+Pl+Cmpr+PxPl2: немымдаэзнытся
    немымда+Pron+Neg+Pl+Ine+PxPl2: немымдаэзаныт
    немымда+Pron+Neg+Pl+Ela+PxPl2: [немымдаэсиныт, немымдаэзсиныт]
    немымда+Pron+Neg+Pl+Ill+PxPl2: немымдаэзаныт
    немымда+Pron+Neg+Pl+Apr+PxPl2: [немымдаэзнытлань, немымдаэзланяныт]
    немымда+Pron+Neg+Pl+Egr+PxPl2: [немымдаэзнытсянь, немымдаэзсяняныт]
    немымда+Pron+Neg+Pl+Prl+PxPl2: [немымдаэзӧттяныт, немымдаэзӧттиныт]
    немымда+Pron+Neg+Pl+TerI+PxPl2: [немымдаэзӧдззаныт, немымдаэзӧдззиныт]
    немымда+Pron+Neg+Pl+TerII+PxPl2: немымдаэзнытви
    немымда+Pron+Neg+Pl+AprIne+PxPl2: [немымдаэзланяныт, немымдаэзнытланьын]
    немымда+Pron+Neg+Pl+AprEla+PxPl2: [немымдаэзланьсиныт, немымдаэзнытланись]
    немымда+Pron+Neg+Pl+AprIll+PxPl2: [немымдаэзланяныт, немымдаэзнытланьӧ]
    немымда+Pron+Neg+Pl+AprEgr+PxPl2: [немымдаэзнытланьсянь, немымдаэзланьсяняныт]
    немымда+Pron+Neg+Pl+AprPrl+PxPl2: [немымдаэзнытланьӧт, немымдаэзланьӧттяныт, немымдаэзланьӧттиныт]
    немымда+Pron+Neg+Pl+AprTerI+PxPl2: [немымдаэзнытланьӧдз, немымдаэзланьӧдззаныт, немымдаэзланьӧдззиныт]
    немымда+Pron+Neg+Pl+AprTerII+PxPl2: немымдаэзнытланьви 


    немымда+Pron+Neg+Pl+Nom+PxPl3: немымдаэзныс
    немымда+Pron+Neg+Pl+Acc+PxPl3: немымдаэзнысӧ
    немымда+Pron+Neg+Pl+Gen+PxPl3: немымдаэзныслӧн
    немымда+Pron+Neg+Pl+Abl+PxPl3: немымдаэзныслісь
    немымда+Pron+Neg+Pl+Dat+PxPl3: немымдаэзныслӧ
    немымда+Pron+Neg+Pl+Ins+PxPl3: немымдаэзнаныс 
    немымда+Pron+Neg+Pl+Com+PxPl3: немымдаэзныскӧт
    немымда+Pron+Neg+Pl+Car+PxPl3: [немымдаэзныстӧг, немымдаэзтӧгьяныс]
    немымда+Pron+Neg+Pl+Cns+PxPl3: немымдаэзнысла
    немымда+Pron+Neg+Pl+Cmpr+PxPl3: немымдаэзнысся
    немымда+Pron+Neg+Pl+Ine+PxPl3: немымдаэзаныс
    немымда+Pron+Neg+Pl+Ela+PxPl3: [немымдаэсиныс, немымдаэзсиныс]
    немымда+Pron+Neg+Pl+Ill+PxPl3: немымдаэзаныс
    немымда+Pron+Neg+Pl+Apr+PxPl3: [немымдаэзныслань, немымдаэзланяныс]
    немымда+Pron+Neg+Pl+Egr+PxPl3: [немымдаэзныссянь, немымдаэзсяняныс]
    немымда+Pron+Neg+Pl+Prl+PxPl3: [немымдаэзӧттяныс, немымдаэзӧттиныс]
    немымда+Pron+Neg+Pl+TerI+PxPl3: [немымдаэзӧдззаныс, немымдаэзӧдззиныс]
    немымда+Pron+Neg+Pl+TerII+PxPl3: немымдаэзнысви
    немымда+Pron+Neg+Pl+AprIne+PxPl3: [немымдаэзланяныс, немымдаэзнысланьын]
    немымда+Pron+Neg+Pl+AprEla+PxPl3: [немымдаэзланьсиныс, немымдаэзнысланись]
    немымда+Pron+Neg+Pl+AprIll+PxPl3: [немымдаэзланяныс, немымдаэзнысланьӧ]
    немымда+Pron+Neg+Pl+AprEgr+PxPl3: [немымдаэзнысланьсянь, немымдаэзланьсяняныс]
    немымда+Pron+Neg+Pl+AprPrl+PxPl3: [немымдаэзнысланьӧт, немымдаэзланьӧттяныс, немымдаэзланьӧттиныс]
    немымда+Pron+Neg+Pl+AprTerI+PxPl3: [немымдаэзнысланьӧдз, немымдаэзланьӧдззаныс, немымдаэзланьӧдззиныс]
    немымда+Pron+Neg+Pl+AprTerII+PxPl3: немымдаэзнысланьви 



##Pronoun – мымдакӧ: # Indefinite Pronoun 'Jonkin verran, jokin määrä / Сколько-то'
    мымдакӧ+Pron+Indef+Sg+Nom: мымдакӧ
    мымдакӧ+Pron+Indef+Pl+Nom: мымдаӧськӧ
    мымдакӧ+Pron+Indef+Sg+Acc: [мымдакӧ, мымдаӧскӧ] # мымдакӧ - eloton; мымдаӧскӧ - elollinen 
    мымдакӧ+Pron+Indef+Sg+Gen: мымдалӧнкӧ
    мымдакӧ+Pron+Indef+Sg+Abl: мымдаліськӧ
    мымдакӧ+Pron+Indef+Sg+Dat: мымдалӧкӧ
    мымдакӧ+Pron+Indef+Sg+Ins: мымдаӧнкӧ 
    мымдакӧ+Pron+Indef+Sg+Com: мымдакӧткӧ
    мымдакӧ+Pron+Indef+Sg+Car: мымдакӧтӧг
    мымдакӧ+Pron+Indef+Sg+Cns: [мымдакӧла, мымдалакӧ]
    мымдакӧ+Pron+Indef+Sg+Cmpr: [мымдакӧся, мымдасякӧ]
    мымдакӧ+Pron+Indef+Sg+Ine: мымдаынкӧ
    мымдакӧ+Pron+Indef+Sg+Ela: мымдаиськӧ
    мымдакӧ+Pron+Indef+Sg+Ill: мымдаӧкӧ
    мымдакӧ+Pron+Indef+Sg+Apr: [мымдакӧлань, мымдаланькӧ]
    мымдакӧ+Pron+Indef+Sg+Egr: [мымдакӧсянь, мымдасянькӧ]
    мымдакӧ+Pron+Indef+Sg+Prl: мымдаӧткӧ
    мымдакӧ+Pron+Indef+Sg+TerI: мымдаӧдзкӧ
    мымдакӧ+Pron+Indef+Sg+TerII: [мымдакӧви, мымдавикӧ]
    мымдакӧ+Pron+Indef+Sg+AprIne: [мымдакӧланьын, мымдаланьынкӧ]
    мымдакӧ+Pron+Indef+Sg+AprEla: [мымдакӧланись, мымдаланиськӧ]
    мымдакӧ+Pron+Indef+Sg+AprIll: [мымдакӧланьӧ, мымдаланьӧкӧ]
    мымдакӧ+Pron+Indef+Sg+AprEgr: [мымдакӧланьсянь, мымдаланьсянькӧ]
    мымдакӧ+Pron+Indef+Sg+AprPrl: [мымдакӧланьӧт, мымдаланьӧткӧ]
    мымдакӧ+Pron+Indef+Sg+AprTerI: [мымдакӧланьӧдз, мымдаланьӧдзкӧ]
    мымдакӧ+Pron+Indef+Sg+AprTerII: [мымдакӧланьви, мымдаланьвикӧ]


    мымдакӧ+Pron+Indef+Sg+Nom+PxSg1: мымдаӧкӧ
    мымдакӧ+Pron+Indef+Sg+Acc+PxSg1: мымдаӧскӧ
    мымдакӧ+Pron+Indef+Sg+Gen+PxSg1: мымдаӧлӧнкӧ
    мымдакӧ+Pron+Indef+Sg+Abl+PxSg1: мымдаӧліськӧ
    мымдакӧ+Pron+Indef+Sg+Dat+PxSg1: мымдаӧлӧкӧ
    мымдакӧ+Pron+Indef+Sg+Ins+PxSg1: мымданамкӧ 
    мымдакӧ+Pron+Indef+Sg+Com+PxSg1: мымдаӧкӧткӧ
    мымдакӧ+Pron+Indef+Sg+Car+PxSg1: [мымдаӧкӧтӧг, мымдакӧтӧгьям, мымдатӧгьямкӧ] 
    мымдакӧ+Pron+Indef+Sg+Cns+PxSg1: [мымдаӧкӧла, мымдаӧлакӧ]
    мымдакӧ+Pron+Indef+Sg+Cmpr+PxSg1: [мымдаӧкӧся, мымдаӧсякӧ]
    мымдакӧ+Pron+Indef+Sg+Ine+PxSg1: мымдаамкӧ
    мымдакӧ+Pron+Indef+Sg+Ela+PxSg1: мымдасимкӧ
    мымдакӧ+Pron+Indef+Sg+Ill+PxSg1: мымдаамкӧ
    мымдакӧ+Pron+Indef+Sg+Apr+PxSg1: [мымдаӧкӧлань, мымдаӧланькӧ, мымдакӧланям, мымдаланямкӧ]
    мымдакӧ+Pron+Indef+Sg+Egr+PxSg1: [мымдаӧкӧсянь, мымдаӧсянькӧ, мымдакӧсяням, мымдасянямкӧ]
    мымдакӧ+Pron+Indef+Sg+Prl+PxSg1: [мымдаӧттямкӧ, мымдаӧттимкӧ]
    мымдакӧ+Pron+Indef+Sg+TerI+PxSg1: [мымдаӧдззамкӧ, мымдаӧдззимкӧ]
    мымдакӧ+Pron+Indef+Sg+TerII+PxSg1: [мымдаӧкӧви, мымдаӧвикӧ]
    мымдакӧ+Pron+Indef+Sg+AprIne+PxSg1: [мымдакӧланям, мымдаланямкӧ, мымдаӧкӧланьын, мымдаӧланьынкӧ]
    мымдакӧ+Pron+Indef+Sg+AprEla+PxSg1: [мымдакӧланьсим, мымдаланьсимкӧ, мымдаӧкӧланись, мымдаӧланиськӧ]
    мымдакӧ+Pron+Indef+Sg+AprIll+PxSg1: [мымдакӧланям, мымдаланямкӧ, мымдаӧкӧланьӧ, мымдаӧланьӧкӧ]
    мымдакӧ+Pron+Indef+Sg+AprEgr+PxSg1: [мымдакӧланьсяням, мымдаланьсянямкӧ, мымдаӧкӧланьсянь, мымдаӧланьсянькӧ] 
    мымдакӧ+Pron+Indef+Sg+AprPrl+PxSg1: [мымдакӧланьӧттям, мымдакӧланьӧттим, мымдаланьӧттямкӧ, мымдаланьӧттимкӧ, мымдаӧкӧланьӧт, мымдаӧланьӧткӧ]
    мымдакӧ+Pron+Indef+Sg+AprTerI+PxSg1: [мымдакӧланьӧдззам, мымдакӧланьӧдззим, мымдаланьӧдззамкӧ, мымдаланьӧдззимкӧ, мымдаӧкӧланьӧдз, мымдаӧланьӧдзкӧ]
    мымдакӧ+Pron+Indef+Sg+AprTerII+PxSg1: [мымдаӧкӧланьви, мымдаӧланьвикӧ]


    мымдакӧ+Pron+Indef+Sg+Nom+PxSg2: мымдаыткӧ
    мымдакӧ+Pron+Indef+Sg+Acc+PxSg2: мымдатӧкӧ
    мымдакӧ+Pron+Indef+Sg+Gen+PxSg2: мымдаытлӧнкӧ
    мымдакӧ+Pron+Indef+Sg+Abl+PxSg2: мымдаытліськӧ
    мымдакӧ+Pron+Indef+Sg+Dat+PxSg2: мымдаытлӧкӧ
    мымдакӧ+Pron+Indef+Sg+Ins+PxSg2: мымданаткӧ 
    мымдакӧ+Pron+Indef+Sg+Com+PxSg2: мымдаыткӧткӧ
    мымдакӧ+Pron+Indef+Sg+Car+PxSg2: [мымдаыткӧтӧг, мымдакӧтӧгьят, мымдатӧгьяткӧ] 
    мымдакӧ+Pron+Indef+Sg+Cns+PxSg2: [мымдаыткӧла, мымдаытлакӧ]
    мымдакӧ+Pron+Indef+Sg+Cmpr+PxSg2: [мымдаыткӧся, мымдаытсякӧ]
    мымдакӧ+Pron+Indef+Sg+Ine+PxSg2: мымдааткӧ
    мымдакӧ+Pron+Indef+Sg+Ela+PxSg2: мымдаситкӧ
    мымдакӧ+Pron+Indef+Sg+Ill+PxSg2: мымдааткӧ
    мымдакӧ+Pron+Indef+Sg+Apr+PxSg2: [мымдаыткӧлань, мымдаытланькӧ, мымдакӧланят, мымдаланяткӧ]
    мымдакӧ+Pron+Indef+Sg+Egr+PxSg2: [мымдаыткӧсянь, мымдаытсянькӧ, мымдакӧсянят, мымдасяняткӧ]
    мымдакӧ+Pron+Indef+Sg+Prl+PxSg2: [мымдаӧттяткӧ, мымдаӧттиткӧ]
    мымдакӧ+Pron+Indef+Sg+TerI+PxSg2: [мымдаӧдззаткӧ, мымдаӧдззиткӧ]
    мымдакӧ+Pron+Indef+Sg+TerII+PxSg2: [мымдаыткӧви, мымдаытвикӧ]
    мымдакӧ+Pron+Indef+Sg+AprIne+PxSg2: [мымдакӧланят, мымдаланяткӧ, мымдаыткӧланьын, мымдаытланьынкӧ]
    мымдакӧ+Pron+Indef+Sg+AprEla+PxSg2: [мымдакӧланьсит, мымдаланьситкӧ, мымдаыткӧланись, мымдаытланиськӧ]
    мымдакӧ+Pron+Indef+Sg+AprIll+PxSg2: [мымдакӧланят, мымдаланяткӧ, мымдаыткӧланьӧ, мымдаытланьӧкӧ]
    мымдакӧ+Pron+Indef+Sg+AprEgr+PxSg2: [мымдакӧланьсянят, мымдаланьсяняткӧ, мымдаыткӧланьсянь, мымдаытланьсянькӧ] 
    мымдакӧ+Pron+Indef+Sg+AprPrl+PxSg2: [мымдакӧланьӧттят, мымдакӧланьӧттит, мымдаланьӧттяткӧ, мымдаланьӧттиткӧ, мымдаыткӧланьӧт, мымдаытланьӧткӧ]
    мымдакӧ+Pron+Indef+Sg+AprTerI+PxSg2: [мымдакӧланьӧдззат, мымдакӧланьӧдззит, мымдаланьӧдззаткӧ, мымдаланьӧдззиткӧ, мымдаыткӧланьӧдз, мымдаытланьӧдзкӧ]
    мымдакӧ+Pron+Indef+Sg+AprTerII+PxSg2: [мымдаыткӧланьви, мымдаытланьвикӧ]


    мымдакӧ+Pron+Indef+Sg+Nom+PxSg3: мымдаыскӧ
    мымдакӧ+Pron+Indef+Sg+Acc+PxSg3: мымдасӧкӧ
    мымдакӧ+Pron+Indef+Sg+Gen+PxSg3: мымдаыслӧнкӧ
    мымдакӧ+Pron+Indef+Sg+Abl+PxSg3: мымдаысліськӧ
    мымдакӧ+Pron+Indef+Sg+Dat+PxSg3: мымдаыслӧкӧ
    мымдакӧ+Pron+Indef+Sg+Ins+PxSg3: мымданаскӧ 
    мымдакӧ+Pron+Indef+Sg+Com+PxSg3: мымдаыскӧткӧ
    мымдакӧ+Pron+Indef+Sg+Car+PxSg3: [мымдаыскӧтӧг, мымдакӧтӧгьяс, мымдатӧгьяскӧ] 
    мымдакӧ+Pron+Indef+Sg+Cns+PxSg3: [мымдаыскӧла, мымдаыслакӧ]
    мымдакӧ+Pron+Indef+Sg+Cmpr+PxSg3: [мымдаыскӧся, мымдаыссякӧ]
    мымдакӧ+Pron+Indef+Sg+Ine+PxSg3: мымдааскӧ
    мымдакӧ+Pron+Indef+Sg+Ela+PxSg3: мымдасискӧ
    мымдакӧ+Pron+Indef+Sg+Ill+PxSg3: мымдааскӧ
    мымдакӧ+Pron+Indef+Sg+Apr+PxSg3: [мымдаыскӧлань, мымдаысланькӧ, мымдакӧланяс, мымдаланяскӧ]
    мымдакӧ+Pron+Indef+Sg+Egr+PxSg3: [мымдаыскӧсянь, мымдаыссянькӧ, мымдакӧсяняс, мымдасяняскӧ]
    мымдакӧ+Pron+Indef+Sg+Prl+PxSg3: [мымдаӧттяскӧ, мымдаӧттискӧ]
    мымдакӧ+Pron+Indef+Sg+TerI+PxSg3: [мымдаӧдззаскӧ, мымдаӧдззискӧ]
    мымдакӧ+Pron+Indef+Sg+TerII+PxSg3: [мымдаыскӧви, мымдаысвикӧ]
    мымдакӧ+Pron+Indef+Sg+AprIne+PxSg3: [мымдакӧланяс, мымдаланяскӧ, мымдаыскӧланьын, мымдаысланьынкӧ]
    мымдакӧ+Pron+Indef+Sg+AprEla+PxSg3: [мымдакӧланьсис, мымдаланьсискӧ, мымдаыскӧланись, мымдаысланиськӧ]
    мымдакӧ+Pron+Indef+Sg+AprIll+PxSg3: [мымдакӧланяс, мымдаланяскӧ, мымдаыскӧланьӧ, мымдаысланьӧкӧ]
    мымдакӧ+Pron+Indef+Sg+AprEgr+PxSg3: [мымдакӧланьсяняс, мымдаланьсяняскӧ, мымдаыскӧланьсянь, мымдаысланьсянькӧ] 
    мымдакӧ+Pron+Indef+Sg+AprPrl+PxSg3: [мымдакӧланьӧттяс, мымдакӧланьӧттис, мымдаланьӧттяскӧ, мымдаланьӧттискӧ, мымдаыскӧланьӧт, мымдаысланьӧткӧ]
    мымдакӧ+Pron+Indef+Sg+AprTerI+PxSg3: [мымдакӧланьӧдззас, мымдакӧланьӧдззис, мымдаланьӧдззаскӧ, мымдаланьӧдззискӧ, мымдаыскӧланьӧдз, мымдаысланьӧдзкӧ]
    мымдакӧ+Pron+Indef+Sg+AprTerII+PxSg3: [мымдаыскӧланьви, мымдаысланьвикӧ]


    мымдакӧ+Pron+Indef+Sg+Nom+PxPl1: мымданымкӧ
    мымдакӧ+Pron+Indef+Sg+Acc+PxPl1: мымданымӧскӧ
    мымдакӧ+Pron+Indef+Sg+Gen+PxPl1: мымданымлӧнкӧ
    мымдакӧ+Pron+Indef+Sg+Abl+PxPl1: мымданымліськӧ
    мымдакӧ+Pron+Indef+Sg+Dat+PxPl1: мымданымлӧкӧ
    мымдакӧ+Pron+Indef+Sg+Ins+PxPl1: мымдананымкӧ 
    мымдакӧ+Pron+Indef+Sg+Com+PxPl1: мымданымкӧткӧ
    мымдакӧ+Pron+Indef+Sg+Car+PxPl1: [мымданымкӧтӧг, мымдакӧтӧгьяным, мымдатӧгьянымкӧ] 
    мымдакӧ+Pron+Indef+Sg+Cns+PxPl1: [мымданымкӧла, мымданымлакӧ]
    мымдакӧ+Pron+Indef+Sg+Cmpr+PxPl1: [мымданымкӧся, мымданымсякӧ]
    мымдакӧ+Pron+Indef+Sg+Ine+PxPl1: мымдаанымкӧ
    мымдакӧ+Pron+Indef+Sg+Ela+PxPl1: мымдасинымкӧ
    мымдакӧ+Pron+Indef+Sg+Ill+PxPl1: мымдаанымкӧ
    мымдакӧ+Pron+Indef+Sg+Apr+PxPl1: [мымданымкӧлань, мымданымланькӧ, мымдакӧланяным, мымдаланянымкӧ]
    мымдакӧ+Pron+Indef+Sg+Egr+PxPl1: [мымданымкӧсянь, мымданымсянькӧ, мымдакӧсяняным, мымдасянянымкӧ]
    мымдакӧ+Pron+Indef+Sg+Prl+PxPl1: [мымдаӧттянымкӧ, мымдаӧттинымкӧ]
    мымдакӧ+Pron+Indef+Sg+TerI+PxPl1: [мымдаӧдззанымкӧ, мымдаӧдззинымкӧ]
    мымдакӧ+Pron+Indef+Sg+TerII+PxPl1: [мымданымкӧви, мымданымвикӧ]
    мымдакӧ+Pron+Indef+Sg+AprIne+PxPl1: [мымдакӧланяным, мымдаланянымкӧ, мымданымкӧланьын, мымданымланьынкӧ]
    мымдакӧ+Pron+Indef+Sg+AprEla+PxPl1: [мымдакӧланьсиным, мымдаланьсинымкӧ, мымданымкӧланись, мымданымланиськӧ]
    мымдакӧ+Pron+Indef+Sg+AprIll+PxPl1: [мымдакӧланяным, мымдаланянымкӧ, мымданымкӧланьӧ, мымданымланьӧкӧ]
    мымдакӧ+Pron+Indef+Sg+AprEgr+PxPl1: [мымдакӧланьсяняным, мымдаланьсянянымкӧ, мымданымкӧланьсянь, мымданымланьсянькӧ] 
    мымдакӧ+Pron+Indef+Sg+AprPrl+PxPl1: [мымдакӧланьӧттяным, мымдакӧланьӧттиным, мымдаланьӧттянымкӧ, мымдаланьӧттинымкӧ, мымданымкӧланьӧт, мымданымланьӧткӧ]
    мымдакӧ+Pron+Indef+Sg+AprTerI+PxPl1: [мымдакӧланьӧдззаным, мымдакӧланьӧдззиным, мымдаланьӧдззанымкӧ, мымдаланьӧдззинымкӧ, мымданымкӧланьӧдз, мымданымланьӧдзкӧ]
    мымдакӧ+Pron+Indef+Sg+AprTerII+PxPl1: [мымданымкӧланьви, мымданымланьвикӧ]


    мымдакӧ+Pron+Indef+Sg+Nom+PxPl2: мымданыткӧ
    мымдакӧ+Pron+Indef+Sg+Acc+PxPl2: мымданытӧкӧ
    мымдакӧ+Pron+Indef+Sg+Gen+PxPl2: мымданытлӧнкӧ
    мымдакӧ+Pron+Indef+Sg+Abl+PxPl2: мымданытліськӧ
    мымдакӧ+Pron+Indef+Sg+Dat+PxPl2: мымданытлӧкӧ
    мымдакӧ+Pron+Indef+Sg+Ins+PxPl2: мымдананыткӧ 
    мымдакӧ+Pron+Indef+Sg+Com+PxPl2: мымданыткӧткӧ
    мымдакӧ+Pron+Indef+Sg+Car+PxPl2: [мымданыткӧтӧг, мымдакӧтӧгьяныт, мымдатӧгьяныткӧ] 
    мымдакӧ+Pron+Indef+Sg+Cns+PxPl2: [мымданыткӧла, мымданытлакӧ]
    мымдакӧ+Pron+Indef+Sg+Cmpr+PxPl2: [мымданыткӧся, мымданытсякӧ]
    мымдакӧ+Pron+Indef+Sg+Ine+PxPl2: мымдааныткӧ
    мымдакӧ+Pron+Indef+Sg+Ela+PxPl2: мымдасиныткӧ
    мымдакӧ+Pron+Indef+Sg+Ill+PxPl2: мымдааныткӧ
    мымдакӧ+Pron+Indef+Sg+Apr+PxPl2: [мымданыткӧлань, мымданытланькӧ, мымдакӧланяныт, мымдаланяныткӧ]
    мымдакӧ+Pron+Indef+Sg+Egr+PxPl2: [мымданыткӧсянь, мымданытсянькӧ, мымдакӧсяняныт, мымдасяняныткӧ]
    мымдакӧ+Pron+Indef+Sg+Prl+PxPl2: [мымдаӧттяныткӧ, мымдаӧттиныткӧ]
    мымдакӧ+Pron+Indef+Sg+TerI+PxPl2: [мымдаӧдззаныткӧ, мымдаӧдззиныткӧ]
    мымдакӧ+Pron+Indef+Sg+TerII+PxPl2: [мымданыткӧви, мымданытвикӧ]
    мымдакӧ+Pron+Indef+Sg+AprIne+PxPl2: [мымдакӧланяныт, мымдаланяныткӧ, мымданыткӧланьын, мымданытланьынкӧ]
    мымдакӧ+Pron+Indef+Sg+AprEla+PxPl2: [мымдакӧланьсиныт, мымдаланьсиныткӧ, мымданыткӧланись, мымданытланиськӧ]
    мымдакӧ+Pron+Indef+Sg+AprIll+PxPl2: [мымдакӧланяныт, мымдаланяныткӧ, мымданыткӧланьӧ, мымданытланьӧкӧ]
    мымдакӧ+Pron+Indef+Sg+AprEgr+PxPl2: [мымдакӧланьсяняныт, мымдаланьсяняныткӧ, мымданыткӧланьсянь, мымданытланьсянькӧ] 
    мымдакӧ+Pron+Indef+Sg+AprPrl+PxPl2: [мымдакӧланьӧттяныт, мымдакӧланьӧттиныт, мымдаланьӧттяныткӧ, мымдаланьӧттиныткӧ, мымданыткӧланьӧт, мымданытланьӧткӧ]
    мымдакӧ+Pron+Indef+Sg+AprTerI+PxPl2: [мымдакӧланьӧдззаныт, мымдакӧланьӧдззиныт, мымдаланьӧдззаныткӧ, мымдаланьӧдззиныткӧ, мымданыткӧланьӧдз, мымданытланьӧдзкӧ]
    мымдакӧ+Pron+Indef+Sg+AprTerII+PxPl2: [мымданыткӧланьви, мымданытланьвикӧ]


    мымдакӧ+Pron+Indef+Sg+Nom+PxPl3: мымданыскӧ
    мымдакӧ+Pron+Indef+Sg+Acc+PxPl3: мымданысӧкӧ
    мымдакӧ+Pron+Indef+Sg+Gen+PxPl3: мымданыслӧнкӧ
    мымдакӧ+Pron+Indef+Sg+Abl+PxPl3: мымданысліськӧ
    мымдакӧ+Pron+Indef+Sg+Dat+PxPl3: мымданыслӧкӧ
    мымдакӧ+Pron+Indef+Sg+Ins+PxPl3: мымдананыскӧ 
    мымдакӧ+Pron+Indef+Sg+Com+PxPl3: мымданыскӧткӧ
    мымдакӧ+Pron+Indef+Sg+Car+PxPl3: [мымданыскӧтӧг, мымдакӧтӧгьяныс, мымдатӧгьяныскӧ] 
    мымдакӧ+Pron+Indef+Sg+Cns+PxPl3: [мымданыскӧла, мымданыслакӧ]
    мымдакӧ+Pron+Indef+Sg+Cmpr+PxPl3: [мымданыскӧся, мымданыссякӧ]
    мымдакӧ+Pron+Indef+Sg+Ine+PxPl3: мымдааныскӧ
    мымдакӧ+Pron+Indef+Sg+Ela+PxPl3: мымдасиныскӧ
    мымдакӧ+Pron+Indef+Sg+Ill+PxPl3: мымдааныскӧ
    мымдакӧ+Pron+Indef+Sg+Apr+PxPl3: [мымданыскӧлань, мымданысланькӧ, мымдакӧланяныс, мымдаланяныскӧ]
    мымдакӧ+Pron+Indef+Sg+Egr+PxPl3: [мымданыскӧсянь, мымданыссянькӧ, мымдакӧсяняныс, мымдасяняныскӧ]
    мымдакӧ+Pron+Indef+Sg+Prl+PxPl3: [мымдаӧттяныскӧ, мымдаӧттиныскӧ]
    мымдакӧ+Pron+Indef+Sg+TerI+PxPl3: [мымдаӧдззаныскӧ, мымдаӧдззиныскӧ]
    мымдакӧ+Pron+Indef+Sg+TerII+PxPl3: [мымданыскӧви, мымданысвикӧ]
    мымдакӧ+Pron+Indef+Sg+AprIne+PxPl3: [мымдакӧланяныс, мымдаланяныскӧ, мымданыскӧланьын, мымданысланьынкӧ]
    мымдакӧ+Pron+Indef+Sg+AprEla+PxPl3: [мымдакӧланьсиныс, мымдаланьсиныскӧ, мымданыскӧланись, мымданысланиськӧ]
    мымдакӧ+Pron+Indef+Sg+AprIll+PxPl3: [мымдакӧланяныс, мымдаланяныскӧ, мымданыскӧланьӧ, мымданысланьӧкӧ]
    мымдакӧ+Pron+Indef+Sg+AprEgr+PxPl3: [мымдакӧланьсяняныс, мымдаланьсяняныскӧ, мымданыскӧланьсянь, мымданысланьсянькӧ] 
    мымдакӧ+Pron+Indef+Sg+AprPrl+PxPl3: [мымдакӧланьӧттяныс, мымдакӧланьӧттиныс, мымдаланьӧттяныскӧ, мымдаланьӧттиныскӧ, мымданыскӧланьӧт, мымданысланьӧткӧ]
    мымдакӧ+Pron+Indef+Sg+AprTerI+PxPl3: [мымдакӧланьӧдззаныс, мымдакӧланьӧдззиныс, мымдаланьӧдззаныскӧ, мымдаланьӧдззиныскӧ, мымданыскӧланьӧдз, мымданысланьӧдзкӧ]
    мымдакӧ+Pron+Indef+Sg+AprTerII+PxPl3: [мымданыскӧланьви, мымданысланьвикӧ]


    мымдакӧ+Pron+Indef+Pl+Nom: мымдаэзкӧ
    мымдакӧ+Pron+Indef+Pl+Acc: [мымдаэзкӧ, мымдаэзӧскӧ] # мымдаэзкӧ - eloton; мымдаэзӧскӧ - elollinen 
    мымдакӧ+Pron+Indef+Pl+Gen: мымдаэзлӧнкӧ
    мымдакӧ+Pron+Indef+Pl+Abl: мымдаэзліськӧ
    мымдакӧ+Pron+Indef+Pl+Dat: мымдаэзлӧкӧ
    мымдакӧ+Pron+Indef+Pl+Ins: мымдаэзӧнкӧ 
    мымдакӧ+Pron+Indef+Pl+Com: мымдаэзкӧткӧ
    мымдакӧ+Pron+Indef+Pl+Car: мымдаэзкӧтӧг
    мымдакӧ+Pron+Indef+Pl+Cns: [мымдаэзкӧла, мымдаэзлакӧ]
    мымдакӧ+Pron+Indef+Pl+Cmpr: [мымдаэзкӧся, мымдаэзсякӧ]
    мымдакӧ+Pron+Indef+Pl+Ine: мымдаэзынкӧ
    мымдакӧ+Pron+Indef+Pl+Ela: мымдаэзіськӧ
    мымдакӧ+Pron+Indef+Pl+Ill: мымдаэзӧкӧ
    мымдакӧ+Pron+Indef+Pl+Apr: [мымдаэзкӧлань, мымдаэзланькӧ]
    мымдакӧ+Pron+Indef+Pl+Egr: [мымдаэзкӧсянь, мымдаэзсянькӧ]
    мымдакӧ+Pron+Indef+Pl+Prl: мымдаэзӧткӧ
    мымдакӧ+Pron+Indef+Pl+TerI: мымдаэзӧдзкӧ
    мымдакӧ+Pron+Indef+Pl+TerII: [мымдаэзкӧви, мымдаэзвикӧ]
    мымдакӧ+Pron+Indef+Pl+AprIne: [мымдаэзкӧланьын, мымдаэзланьынкӧ]
    мымдакӧ+Pron+Indef+Pl+AprEla: [мымдаэзкӧланись, мымдаэзланиськӧ]
    мымдакӧ+Pron+Indef+Pl+AprIll: [мымдаэзкӧланьӧ, мымдаэзланьӧкӧ]
    мымдакӧ+Pron+Indef+Pl+AprEgr: [мымдаэзкӧланьсянь, мымдаэзланьсянькӧ]
    мымдакӧ+Pron+Indef+Pl+AprPrl: [мымдаэзкӧланьӧт, мымдаэзланьӧткӧ]
    мымдакӧ+Pron+Indef+Pl+AprTerI: [мымдаэзкӧланьӧдз, мымдаэзланьӧдзкӧ]
    мымдакӧ+Pron+Indef+Pl+AprTerII: [мымдаэзкӧланьви, мымдаэзланьвикӧ]


    мымдакӧ+Pron+Indef+Pl+Nom+PxSg1: мымдаэзӧкӧ
    мымдакӧ+Pron+Indef+Pl+Acc+PxSg1: мымдаэзӧскӧ
    мымдакӧ+Pron+Indef+Pl+Gen+PxSg1: мымдаэзӧлӧнкӧ
    мымдакӧ+Pron+Indef+Pl+Abl+PxSg1: мымдаэзӧліськӧ
    мымдакӧ+Pron+Indef+Pl+Dat+PxSg1: мымдаэзӧлӧкӧ
    мымдакӧ+Pron+Indef+Pl+Ins+PxSg1: мымдаэзнамкӧ 
    мымдакӧ+Pron+Indef+Pl+Com+PxSg1: [мымдаэзӧкӧкӧт, мымдаэзӧкӧткӧ]
    мымдакӧ+Pron+Indef+Pl+Car+PxSg1: [мымдаэзӧкӧтӧг, мымдаэзкӧтӧгьям, мымдаэзтӧгьямкӧ] 
    мымдакӧ+Pron+Indef+Pl+Cns+PxSg1: [мымдаэзӧкӧла, мымдаэзӧлакӧ]
    мымдакӧ+Pron+Indef+Pl+Cmpr+PxSg1: [мымдаэзӧкӧся, мымдаэзӧсякӧ]
    мымдакӧ+Pron+Indef+Pl+Ine+PxSg1: мымдаэзамкӧ
    мымдакӧ+Pron+Indef+Pl+Ela+PxSg1: [мымдаэсимкӧ, мымдаэзсимкӧ]
    мымдакӧ+Pron+Indef+Pl+Ill+PxSg1: мымдаэзамкӧ
    мымдакӧ+Pron+Indef+Pl+Apr+PxSg1: [мымдаэзӧкӧлань, мымдаэзӧланькӧ, мымдаэзкӧланям, мымдаэзланямкӧ]
    мымдакӧ+Pron+Indef+Pl+Egr+PxSg1: [мымдаэзӧкӧсянь, мымдаэзӧсянькӧ, мымдаэзкӧсяням, мымдаэзсянямкӧ]
    мымдакӧ+Pron+Indef+Pl+Prl+PxSg1: [мымдаэзӧттямкӧ, мымдаэзӧттимкӧ]
    мымдакӧ+Pron+Indef+Pl+TerI+PxSg1: [мымдаэзӧдззамкӧ, мымдаэзӧдззимкӧ]
    мымдакӧ+Pron+Indef+Pl+TerII+PxSg1: [мымдаэзӧкӧви, мымдаэзӧвикӧ]
    мымдакӧ+Pron+Indef+Pl+AprIne+PxSg1: [мымдаэзкӧланям, мымдаэзланямкӧ, мымдаэзӧкӧланьын, мымдаэзӧланьынкӧ]
    мымдакӧ+Pron+Indef+Pl+AprEla+PxSg1: [мымдаэзкӧланьсим, мымдаэзланьсимкӧ, мымдаэзӧкӧланись, мымдаэзӧланиськӧ]
    мымдакӧ+Pron+Indef+Pl+AprIll+PxSg1: [мымдаэзкӧланям, мымдаэзланямкӧ, мымдаэзӧкӧланьӧ, мымдаэзӧланьӧкӧ]
    мымдакӧ+Pron+Indef+Pl+AprEgr+PxSg1: [мымдаэзкӧланьсяням, мымдаэзланьсянямкӧ, мымдаэзӧкӧланьсянь, мымдаэзӧланьсянькӧ] 
    мымдакӧ+Pron+Indef+Pl+AprPrl+PxSg1: [мымдаэзкӧланьӧттям, мымдаэзкӧланьӧттим, мымдаэзланьӧттямкӧ, мымдаэзланьӧттимкӧ, мымдаэзӧкӧланьӧт, мымдаэзӧланьӧткӧ]
    мымдакӧ+Pron+Indef+Pl+AprTerI+PxSg1: [мымдаэзкӧланьӧдззам, мымдаэзкӧланьӧдззим, мымдаэзланьӧдззамкӧ, мымдаэзланьӧдззимкӧ, мымдаэзӧкӧланьӧдз, мымдаэзӧланьӧдзкӧ]
    мымдакӧ+Pron+Indef+Pl+AprTerII+PxSg1: [мымдаэзӧкӧланьви, мымдаэзӧланьвикӧ]


    мымдакӧ+Pron+Indef+Pl+Nom+PxSg2: [мымдаэткӧ, мымдаэзыткӧ]
    мымдакӧ+Pron+Indef+Pl+Acc+PxSg2: [мымдаэтӧкӧ, мымдаэзтӧкӧ]
    мымдакӧ+Pron+Indef+Pl+Gen+PxSg2: [мымдаэтлӧнкӧ, мымдаэзытлӧнкӧ]
    мымдакӧ+Pron+Indef+Pl+Abl+PxSg2: [мымдаэтліськӧ, мымдаэзытліськӧ]
    мымдакӧ+Pron+Indef+Pl+Dat+PxSg2: [мымдаэтлӧкӧ, мымдаэзытлӧкӧ]
    мымдакӧ+Pron+Indef+Pl+Ins+PxSg2: мымдаэзнаткӧ 
    мымдакӧ+Pron+Indef+Pl+Com+PxSg2: [мымдаэткӧткӧ, мымдаэзыткӧткӧ]
    мымдакӧ+Pron+Indef+Pl+Car+PxSg2: [мымдаэткӧтӧг, мымдаэзыткӧтӧг, мымдаэзкӧтӧгьят, мымдаэзтӧгьяткӧ] 
    мымдакӧ+Pron+Indef+Pl+Cns+PxSg2: [мымдаэткӧла, мымдаэзыткӧла, мымдаэтлакӧ, мымдаэзытлакӧ]
    мымдакӧ+Pron+Indef+Pl+Cmpr+PxSg2: [мымдаэткӧся, мымдаэзыткӧся, мымдаэтсякӧ, мымдаэзытсякӧ]
    мымдакӧ+Pron+Indef+Pl+Ine+PxSg2: мымдаэзаткӧ
    мымдакӧ+Pron+Indef+Pl+Ela+PxSg2: [мымдаэситкӧ, мымдаэзситкӧ]
    мымдакӧ+Pron+Indef+Pl+Ill+PxSg2: мымдаэзаткӧ
    мымдакӧ+Pron+Indef+Pl+Apr+PxSg2: [мымдаэткӧлань, мымдаэзыткӧлань, мымдаэтланькӧ, мымдаэзытланькӧ, мымдаэзкӧланят, мымдаэзланяткӧ]
    мымдакӧ+Pron+Indef+Pl+Egr+PxSg2: [мымдаэткӧсянь, мымдаэзыткӧсянь, мымдаэтсянькӧ, мымдаэзытсянькӧ, мымдаэзкӧсянят, мымдаэзсяняткӧ]
    мымдакӧ+Pron+Indef+Pl+Prl+PxSg2: [мымдаэзӧттяткӧ, мымдаэзӧттиткӧ]
    мымдакӧ+Pron+Indef+Pl+TerI+PxSg2: [мымдаэзӧдззаткӧ, мымдаэзӧдззиткӧ]
    мымдакӧ+Pron+Indef+Pl+TerII+PxSg2: [мымдаэткӧви, мымдаэзыткӧви, мымдаэтвикӧ, мымдаэзытвикӧ]
    мымдакӧ+Pron+Indef+Pl+AprIne+PxSg2: [мымдаэзкӧланят, мымдаэзланяткӧ, мымдаэткӧланьын, мымдаэзыткӧланьын, мымдаэтланьынкӧ, мымдаэзытланьынкӧ]
    мымдакӧ+Pron+Indef+Pl+AprEla+PxSg2: [мымдаэзкӧланьсит, мымдаэзланьситкӧ, мымдаэткӧланись, мымдаэзыткӧланись, мымдаэтланиськӧ, мымдаэзытланиськӧ]
    мымдакӧ+Pron+Indef+Pl+AprIll+PxSg2: [мымдаэзкӧланят, мымдаэзланяткӧ, мымдаэткӧланьӧ, мымдаэзыткӧланьӧ, мымдаэтланьӧкӧ, мымдаэзытланьӧкӧ]
    мымдакӧ+Pron+Indef+Pl+AprEgr+PxSg2: [мымдаэзкӧланьсянят, мымдаэзланьсяняткӧ, мымдаэткӧланьсянь, мымдаэзыткӧланьсянь, мымдаэтланьсянькӧ, мымдаэзытланьсянькӧ] 
    мымдакӧ+Pron+Indef+Pl+AprPrl+PxSg2: [мымдаэзкӧланьӧттят, мымдаэзкӧланьӧттит, мымдаэзланьӧттяткӧ, мымдаэзланьӧттиткӧ, мымдаэткӧланьӧт, мымдаэзыткӧланьӧт, мымдаэтланьӧткӧ, мымдаэзытланьӧткӧ]
    мымдакӧ+Pron+Indef+Pl+AprTerI+PxSg2: [мымдаэзкӧланьӧдззат, мымдаэзкӧланьӧдззит, мымдаэзланьӧдззаткӧ, мымдаэзланьӧдззиткӧ, мымдаэткӧланьӧдз, мымдаэзыткӧланьӧдз, мымдаэтланьӧдзкӧ, мымдаэзытланьӧдзкӧ]
    мымдакӧ+Pron+Indef+Pl+AprTerII+PxSg2: [мымдаэткӧланьви, мымдаэзыткӧланьви, мымдаэтланьвикӧ, мымдаэзытланьвикӧ]


    мымдакӧ+Pron+Indef+Pl+Nom+PxSg3: [мымдаэcкӧ, мымдаэзыcкӧ]
    мымдакӧ+Pron+Indef+Pl+Acc+PxSg3: [мымдаэcӧкӧ]
    мымдакӧ+Pron+Indef+Pl+Gen+PxSg3: [мымдаэслӧнкӧ, мымдаэзыслӧнкӧ]
    мымдакӧ+Pron+Indef+Pl+Abl+PxSg3: [мымдаэсліськӧ, мымдаэзысліськӧ]
    мымдакӧ+Pron+Indef+Pl+Dat+PxSg3: [мымдаэслӧкӧ, мымдаэзыслӧкӧ]
    мымдакӧ+Pron+Indef+Pl+Ins+PxSg3: мымдаэзнаскӧ 
    мымдакӧ+Pron+Indef+Pl+Com+PxSg3: [мымдаэскӧткӧ, мымдаэзыскӧткӧ]
    мымдакӧ+Pron+Indef+Pl+Car+PxSg3: [мымдаэскӧтӧг, мымдаэзыскӧтӧг, мымдаэзкӧтӧгьяс, мымдаэзтӧгьяскӧ] 
    мымдакӧ+Pron+Indef+Pl+Cns+PxSg3: [мымдаэскӧла, мымдаэзыскӧла, мымдаэслакӧ, мымдаэзыслакӧ]
    мымдакӧ+Pron+Indef+Pl+Cmpr+PxSg3: [мымдаэскӧся, мымдаэзыскӧся, мымдаэссякӧ, мымдаэзыссякӧ]
    мымдакӧ+Pron+Indef+Pl+Ine+PxSg3: мымдаэзаскӧ
    мымдакӧ+Pron+Indef+Pl+Ela+PxSg3: [мымдаэсискӧ, мымдаэзсискӧ]
    мымдакӧ+Pron+Indef+Pl+Ill+PxSg3: мымдаэзаскӧ
    мымдакӧ+Pron+Indef+Pl+Apr+PxSg3: [мымдаэскӧлань, мымдаэзыскӧлань, мымдаэсланькӧ, мымдаэзысланькӧ, мымдаэзкӧланяс, мымдаэзланяскӧ]
    мымдакӧ+Pron+Indef+Pl+Egr+PxSg3: [мымдаэскӧсянь, мымдаэзыскӧсянь, мымдаэссянькӧ, мымдаэзыссянькӧ, мымдаэзкӧсяняс, мымдаэзсяняскӧ]
    мымдакӧ+Pron+Indef+Pl+Prl+PxSg3: [мымдаэзӧттяскӧ, мымдаэзӧттискӧ]
    мымдакӧ+Pron+Indef+Pl+TerI+PxSg3: [мымдаэзӧдззаскӧ, мымдаэзӧдззискӧ]
    мымдакӧ+Pron+Indef+Pl+TerII+PxSg3: [мымдаэскӧви, мымдаэзыскӧви, мымдаэсвикӧ, мымдаэзысвикӧ]
    мымдакӧ+Pron+Indef+Pl+AprIne+PxSg3: [мымдаэзкӧланяс, мымдаэзланяскӧ, мымдаэскӧланьын, мымдаэзыскӧланьын, мымдаэсланьынкӧ, мымдаэзысланьынкӧ]
    мымдакӧ+Pron+Indef+Pl+AprEla+PxSg3: [мымдаэзкӧланьсис, мымдаэзланьсискӧ, мымдаэскӧланись, мымдаэзыскӧланись, мымдаэсланиськӧ, мымдаэзысланиськӧ]
    мымдакӧ+Pron+Indef+Pl+AprIll+PxSg3: [мымдаэзкӧланяс, мымдаэзланяскӧ, мымдаэскӧланьӧ, мымдаэзыскӧланьӧ, мымдаэсланьӧкӧ, мымдаэзысланьӧкӧ]
    мымдакӧ+Pron+Indef+Pl+AprEgr+PxSg3: [мымдаэзкӧланьсяняс, мымдаэзланьсяняскӧ, мымдаэскӧланьсянь, мымдаэзыскӧланьсянь, мымдаэсланьсянькӧ, мымдаэзысланьсянькӧ] 
    мымдакӧ+Pron+Indef+Pl+AprPrl+PxSg3: [мымдаэзкӧланьӧттяс, мымдаэзкӧланьӧттис, мымдаэзланьӧттяскӧ, мымдаэзланьӧттискӧ, мымдаэскӧланьӧт, мымдаэзыскӧланьӧт, мымдаэсланьӧткӧ, мымдаэзысланьӧткӧ]
    мымдакӧ+Pron+Indef+Pl+AprTerI+PxSg3: [мымдаэзкӧланьӧдззас, мымдаэзкӧланьӧдззис, мымдаэзланьӧдззаскӧ, мымдаэзланьӧдззискӧ, мымдаэскӧланьӧдз, мымдаэзыскӧланьӧдз, мымдаэсланьӧдзкӧ, мымдаэзысланьӧдзкӧ]
    мымдакӧ+Pron+Indef+Pl+AprTerII+PxSg3: [мымдаэскӧланьви, мымдаэзыскӧланьви, мымдаэсланьвикӧ, мымдаэзысланьвикӧ]


    мымдакӧ+Pron+Indef+Pl+Nom+PxPl1: мымдаэзнымкӧ
    мымдакӧ+Pron+Indef+Pl+Acc+PxPl1: мымдаэзнымӧскӧ
    мымдакӧ+Pron+Indef+Pl+Gen+PxPl1: мымдаэзнымлӧнкӧ
    мымдакӧ+Pron+Indef+Pl+Abl+PxPl1: мымдаэзнымліськӧ
    мымдакӧ+Pron+Indef+Pl+Dat+PxPl1: мымдаэзнымлӧкӧ
    мымдакӧ+Pron+Indef+Pl+Ins+PxPl1: мымдаэзнанымкӧ 
    мымдакӧ+Pron+Indef+Pl+Com+PxPl1: мымдаэзнымкӧткӧ
    мымдакӧ+Pron+Indef+Pl+Car+PxPl1: [мымдаэзнымкӧтӧг, мымдаэзкӧтӧгьяным, мымдаэзтӧгьянымкӧ] 
    мымдакӧ+Pron+Indef+Pl+Cns+PxPl1: [мымдаэзнымкӧла, мымдаэзнымлакӧ]
    мымдакӧ+Pron+Indef+Pl+Cmpr+PxPl1: [мымдаэзнымкӧся, мымдаэзнымсякӧ]
    мымдакӧ+Pron+Indef+Pl+Ine+PxPl1: мымдаэзанымкӧ
    мымдакӧ+Pron+Indef+Pl+Ela+PxPl1: [мымдаэсинымкӧ, мымдаэзсинымкӧ]
    мымдакӧ+Pron+Indef+Pl+Ill+PxPl1: мымдаэзанымкӧ
    мымдакӧ+Pron+Indef+Pl+Apr+PxPl1: [мымдаэзнымкӧлань, мымдаэзнымланькӧ, мымдаэзкӧланяным, мымдаэзланянымкӧ]
    мымдакӧ+Pron+Indef+Pl+Egr+PxPl1: [мымдаэзнымкӧсянь, мымдаэзнымсянькӧ, мымдаэзкӧсяняным, мымдаэзсянянымкӧ]
    мымдакӧ+Pron+Indef+Pl+Prl+PxPl1: [мымдаэзӧттянымкӧ, мымдаэзӧттинымкӧ]
    мымдакӧ+Pron+Indef+Pl+TerI+PxPl1: [мымдаэзӧдззанымкӧ, мымдаэзӧдззинымкӧ]
    мымдакӧ+Pron+Indef+Pl+TerII+PxPl1: [мымдаэзнымкӧви, мымдаэзнымвикӧ]
    мымдакӧ+Pron+Indef+Pl+AprIne+PxPl1: [мымдаэзкӧланяным, мымдаэзланянымкӧ, мымдаэзнымкӧланьын, мымдаэзнымланьынкӧ]
    мымдакӧ+Pron+Indef+Pl+AprEla+PxPl1: [мымдаэзкӧланьсиным, мымдаэзланьсинымкӧ, мымдаэзнымкӧланись, мымдаэзнымланиськӧ]
    мымдакӧ+Pron+Indef+Pl+AprIll+PxPl1: [мымдаэзкӧланяным, мымдаэзланянымкӧ, мымдаэзнымкӧланьӧ, мымдаэзнымланьӧкӧ]
    мымдакӧ+Pron+Indef+Pl+AprEgr+PxPl1: [мымдаэзкӧланьсяняным, мымдаэзланьсянянымкӧ, мымдаэзнымкӧланьсянь, мымдаэзнымланьсянькӧ] 
    мымдакӧ+Pron+Indef+Pl+AprPrl+PxPl1: [мымдаэзкӧланьӧттяным, мымдаэзкӧланьӧттиным, мымдаэзланьӧттянымкӧ, мымдаэзланьӧттинымкӧ, мымдаэзнымкӧланьӧт, мымдаэзнымланьӧткӧ]
    мымдакӧ+Pron+Indef+Pl+AprTerI+PxPl1: [мымдаэзкӧланьӧдззаным, мымдаэзкӧланьӧдззиным, мымдаэзланьӧдззанымкӧ, мымдаэзланьӧдззинымкӧ, мымдаэзнымкӧланьӧдз, мымдаэзнымланьӧдзкӧ]
    мымдакӧ+Pron+Indef+Pl+AprTerII+PxPl1: [мымдаэзнымкӧланьви, мымдаэзнымланьвикӧ]


    мымдакӧ+Pron+Indef+Pl+Nom+PxPl2: мымдаэзныткӧ
    мымдакӧ+Pron+Indef+Pl+Acc+PxPl2: мымдаэзнытӧкӧ
    мымдакӧ+Pron+Indef+Pl+Gen+PxPl2: мымдаэзнытлӧнкӧ
    мымдакӧ+Pron+Indef+Pl+Abl+PxPl2: мымдаэзнытліськӧ
    мымдакӧ+Pron+Indef+Pl+Dat+PxPl2: мымдаэзнытлӧкӧ
    мымдакӧ+Pron+Indef+Pl+Ins+PxPl2: мымдаэзнаныткӧ 
    мымдакӧ+Pron+Indef+Pl+Com+PxPl2: мымдаэзныткӧткӧ
    мымдакӧ+Pron+Indef+Pl+Car+PxPl2: [мымдаэзныткӧтӧг, мымдаэзкӧтӧгьяныт, мымдаэзтӧгьяныткӧ] 
    мымдакӧ+Pron+Indef+Pl+Cns+PxPl2: [мымдаэзныткӧла, мымдаэзнытлакӧ]
    мымдакӧ+Pron+Indef+Pl+Cmpr+PxPl2: [мымдаэзныткӧся, мымдаэзнытсякӧ]
    мымдакӧ+Pron+Indef+Pl+Ine+PxPl2: мымдаэзаныткӧ
    мымдакӧ+Pron+Indef+Pl+Ela+PxPl2: [мымдаэсиныткӧ, мымдаэзсиныткӧ]
    мымдакӧ+Pron+Indef+Pl+Ill+PxPl2: мымдаэзаныткӧ
    мымдакӧ+Pron+Indef+Pl+Apr+PxPl2: [мымдаэзныткӧлань, мымдаэзнытланькӧ, мымдаэзкӧланяныт, мымдаэзланяныткӧ]
    мымдакӧ+Pron+Indef+Pl+Egr+PxPl2: [мымдаэзныткӧсянь, мымдаэзнытсянькӧ, мымдаэзкӧсяняныт, мымдаэзсяняныткӧ]
    мымдакӧ+Pron+Indef+Pl+Prl+PxPl2: [мымдаэзӧттяныткӧ, мымдаэзӧттиныткӧ]
    мымдакӧ+Pron+Indef+Pl+TerI+PxPl2: [мымдаэзӧдззаныткӧ, мымдаэзӧдззиныткӧ]
    мымдакӧ+Pron+Indef+Pl+TerII+PxPl2: [мымдаэзныткӧви, мымдаэзнытвикӧ]
    мымдакӧ+Pron+Indef+Pl+AprIne+PxPl2: [мымдаэзкӧланяныт, мымдаэзланяныткӧ, мымдаэзныткӧланьын, мымдаэзнытланьынкӧ]
    мымдакӧ+Pron+Indef+Pl+AprEla+PxPl2: [мымдаэзкӧланьсиныт, мымдаэзланьсиныткӧ, мымдаэзныткӧланись, мымдаэзнытланиськӧ]
    мымдакӧ+Pron+Indef+Pl+AprIll+PxPl2: [мымдаэзкӧланяныт, мымдаэзланяныткӧ, мымдаэзныткӧланьӧ, мымдаэзнытланьӧкӧ]
    мымдакӧ+Pron+Indef+Pl+AprEgr+PxPl2: [мымдаэзкӧланьсяняныт, мымдаэзланьсяняныткӧ, мымдаэзныткӧланьсянь, мымдаэзнытланьсянькӧ] 
    мымдакӧ+Pron+Indef+Pl+AprPrl+PxPl2: [мымдаэзкӧланьӧттяныт, мымдаэзкӧланьӧттиныт, мымдаэзланьӧттяныткӧ, мымдаэзланьӧттиныткӧ, мымдаэзныткӧланьӧт, мымдаэзнытланьӧткӧ]
    мымдакӧ+Pron+Indef+Pl+AprTerI+PxPl2: [мымдаэзкӧланьӧдззаныт, мымдаэзкӧланьӧдззиныт, мымдаэзланьӧдззаныткӧ, мымдаэзланьӧдззиныткӧ, мымдаэзныткӧланьӧдз, мымдаэзнытланьӧдзкӧ]
    мымдакӧ+Pron+Indef+Pl+AprTerII+PxPl2: [мымдаэзныткӧланьви, мымдаэзнытланьвикӧ]


    мымдакӧ+Pron+Indef+Pl+Nom+PxPl3: мымдаэзныскӧ
    мымдакӧ+Pron+Indef+Pl+Acc+PxPl3: мымдаэзнысӧкӧ
    мымдакӧ+Pron+Indef+Pl+Gen+PxPl3: мымдаэзныслӧнкӧ
    мымдакӧ+Pron+Indef+Pl+Abl+PxPl3: мымдаэзнысліськӧ
    мымдакӧ+Pron+Indef+Pl+Dat+PxPl3: мымдаэзныслӧкӧ
    мымдакӧ+Pron+Indef+Pl+Ins+PxPl3: мымдаэзнаныскӧ 
    мымдакӧ+Pron+Indef+Pl+Com+PxPl3: мымдаэзныскӧткӧ
    мымдакӧ+Pron+Indef+Pl+Car+PxPl3: [мымдаэзныскӧтӧг, мымдаэзкӧтӧгьяныс, мымдаэзтӧгьяныскӧ] 
    мымдакӧ+Pron+Indef+Pl+Cns+PxPl3: [мымдаэзныскӧла, мымдаэзныслакӧ]
    мымдакӧ+Pron+Indef+Pl+Cmpr+PxPl3: [мымдаэзныскӧся, мымдаэзныссякӧ]
    мымдакӧ+Pron+Indef+Pl+Ine+PxPl3: мымдаэзаныскӧ
    мымдакӧ+Pron+Indef+Pl+Ela+PxPl3: [мымдаэсиныскӧ, мымдаэзсиныскӧ]
    мымдакӧ+Pron+Indef+Pl+Ill+PxPl3: мымдаэзаныскӧ
    мымдакӧ+Pron+Indef+Pl+Apr+PxPl3: [мымдаэзныскӧлань, мымдаэзнысланькӧ, мымдаэзкӧланяныс, мымдаэзланяныскӧ]
    мымдакӧ+Pron+Indef+Pl+Egr+PxPl3: [мымдаэзныскӧсянь, мымдаэзныссянькӧ, мымдаэзкӧсяняныс, мымдаэзсяняныскӧ]
    мымдакӧ+Pron+Indef+Pl+Prl+PxPl3: [мымдаэзӧттяныскӧ, мымдаэзӧттиныскӧ]
    мымдакӧ+Pron+Indef+Pl+TerI+PxPl3: [мымдаэзӧдззаныскӧ, мымдаэзӧдззиныскӧ]
    мымдакӧ+Pron+Indef+Pl+TerII+PxPl3: [мымдаэзныскӧви, мымдаэзнысвикӧ]
    мымдакӧ+Pron+Indef+Pl+AprIne+PxPl3: [мымдаэзкӧланяныс, мымдаэзланяныскӧ, мымдаэзныскӧланьын, мымдаэзнысланьынкӧ]
    мымдакӧ+Pron+Indef+Pl+AprEla+PxPl3: [мымдаэзкӧланьсиныс, мымдаэзланьсиныскӧ, мымдаэзныскӧланись, мымдаэзнысланиськӧ]
    мымдакӧ+Pron+Indef+Pl+AprIll+PxPl3: [мымдаэзкӧланяныс, мымдаэзланяныскӧ, мымдаэзныскӧланьӧ, мымдаэзнысланьӧкӧ]
    мымдакӧ+Pron+Indef+Pl+AprEgr+PxPl3: [мымдаэзкӧланьсяняныс, мымдаэзланьсяняныскӧ, мымдаэзныскӧланьсянь, мымдаэзнысланьсянькӧ] 
    мымдакӧ+Pron+Indef+Pl+AprPrl+PxPl3: [мымдаэзкӧланьӧттяныс, мымдаэзкӧланьӧттиныс, мымдаэзланьӧттяныскӧ, мымдаэзланьӧттиныскӧ, мымдаэзныскӧланьӧт, мымдаэзнысланьӧткӧ]
    мымдакӧ+Pron+Indef+Pl+AprTerI+PxPl3: [мымдаэзкӧланьӧдззаныс, мымдаэзкӧланьӧдззиныс, мымдаэзланьӧдззаныскӧ, мымдаэзланьӧдззиныскӧ, мымдаэзныскӧланьӧдз, мымдаэзнысланьӧдзкӧ]
    мымдакӧ+Pron+Indef+Pl+AprTerII+PxPl3: [мымдаэзныскӧланьви, мымдаэзнысланьвикӧ]

##Pronoun – мымда: # Interrogative Pronoun 'Kuinka paljon / Сколько'
    мымда+Pron+Interr+Sg+Nom: мымда
    мымда+Pron+Interr+Pl+Nom: мымдаӧсь
    мымда+Pron+Interr+Der/Очка+Der/Dimin+Sg+Nom: мымдочка
    мымда+Pron+Interr+Der/ышка+Der/Dimin+Sg+Nom: мымдышка
    мымда+Pron+Interr+Sg+Acc: [мымда, мымдаӧс] # мымда - eloton; мымдаӧс - elollinen 
    мымда+Pron+Interr+Sg+Gen: мымдалӧн
    мымда+Pron+Interr+Sg+Abl: мымдалісь
    мымда+Pron+Interr+Sg+Dat: мымдалӧ
    мымда+Pron+Interr+Sg+Ins: мымдаӧн 
    мымда+Pron+Interr+Sg+Com: мымдакӧт
    мымда+Pron+Interr+Sg+Car: мымдатӧг
    мымда+Pron+Interr+Sg+Cns: мымдала
    мымда+Pron+Interr+Sg+Cmpr: мымдася
    мымда+Pron+Interr+Sg+Ine: мымдаын
    мымда+Pron+Interr+Sg+Ela: мымдаись
    мымда+Pron+Interr+Sg+Ill: мымдаӧ
    мымда+Pron+Interr+Sg+Apr: мымдалань
    мымда+Pron+Interr+Sg+Egr: мымдасянь
    мымда+Pron+Interr+Sg+Prl: мымдаӧт
    мымда+Pron+Interr+Sg+TerI: мымдаӧдз
    мымда+Pron+Interr+Sg+TerII: мымдави
    мымда+Pron+Interr+Sg+AprIne: мымдаланьын
    мымда+Pron+Interr+Sg+AprEla: мымдаланись
    мымда+Pron+Interr+Sg+AprIll: мымдаланьӧ
    мымда+Pron+Interr+Sg+AprEgr: мымдаланьсянь
    мымда+Pron+Interr+Sg+AprPrl: мымдаланьӧт
    мымда+Pron+Interr+Sg+AprTerI: мымдаланьӧдз
    мымда+Pron+Interr+Sg+AprTerII: мымдаланьви


    мымда+Pron+Interr+Sg+Nom+PxSg1: мымдаӧ
    мымда+Pron+Interr+Sg+Acc+PxSg1: мымдаӧс
    мымда+Pron+Interr+Sg+Gen+PxSg1: мымдаӧлӧн
    мымда+Pron+Interr+Sg+Abl+PxSg1: мымдаӧлісь
    мымда+Pron+Interr+Sg+Dat+PxSg1: мымдаӧлӧ
    мымда+Pron+Interr+Sg+Ins+PxSg1: мымданам 
    мымда+Pron+Interr+Sg+Com+PxSg1: мымдаӧкӧт
    мымда+Pron+Interr+Sg+Car+PxSg1: [мымдаӧтӧг, мымдатӧгьям] 
    мымда+Pron+Interr+Sg+Cns+PxSg1: мымдаӧла
    мымда+Pron+Interr+Sg+Cmpr+PxSg1: мымдаӧся
    мымда+Pron+Interr+Sg+Ine+PxSg1: мымдаам
    мымда+Pron+Interr+Sg+Ela+PxSg1: мымдасим
    мымда+Pron+Interr+Sg+Ill+PxSg1: мымдаам
    мымда+Pron+Interr+Sg+Apr+PxSg1: [мымдаӧлань, мымдаланям]
    мымда+Pron+Interr+Sg+Egr+PxSg1: [мымдаӧсянь, мымдасяням]
    мымда+Pron+Interr+Sg+Prl+PxSg1: [мымдаӧттям, мымдаӧттим]
    мымда+Pron+Interr+Sg+TerI+PxSg1: [мымдаӧдззам, мымдаӧдззим]
    мымда+Pron+Interr+Sg+TerII+PxSg1: мымдаӧви
    мымда+Pron+Interr+Sg+AprIne+PxSg1: [мымдаланям, мымдаӧланьын]
    мымда+Pron+Interr+Sg+AprEla+PxSg1: [мымдаланьсим, мымдаӧланись]
    мымда+Pron+Interr+Sg+AprIll+PxSg1: [мымдаланям, мымдаӧланьӧ]
    мымда+Pron+Interr+Sg+AprEgr+PxSg1: [мымдаӧланьсянь, мымдаланьсяням] 
    мымда+Pron+Interr+Sg+AprPrl+PxSg1: [мымдаӧланьӧт, мымдаланьӧттям, мымдаланьӧттим]
    мымда+Pron+Interr+Sg+AprTerI+PxSg1: [мымдаӧланьӧдз, мымдаланьӧдззам, мымдаланьӧдззим]
    мымда+Pron+Interr+Sg+AprTerII+PxSg1: мымдаӧланьви


    мымда+Pron+Interr+Sg+Nom+PxSg2: мымдаыт
    мымда+Pron+Interr+Sg+Acc+PxSg2: мымдатӧ
    мымда+Pron+Interr+Sg+Gen+PxSg2: мымдаытлӧн
    мымда+Pron+Interr+Sg+Abl+PxSg2: мымдаытлісь
    мымда+Pron+Interr+Sg+Dat+PxSg2: мымдаытлӧ
    мымда+Pron+Interr+Sg+Ins+PxSg2: мымданат 
    мымда+Pron+Interr+Sg+Com+PxSg2: мымдаыткӧт
    мымда+Pron+Interr+Sg+Car+PxSg2: [мымдаыттӧг, мымдатӧгьят]
    мымда+Pron+Interr+Sg+Cns+PxSg2: мымдаытла
    мымда+Pron+Interr+Sg+Cmpr+PxSg2: мымдаытся
    мымда+Pron+Interr+Sg+Ine+PxSg2: мымдаат
    мымда+Pron+Interr+Sg+Ela+PxSg2: мымдасит
    мымда+Pron+Interr+Sg+Ill+PxSg2: мымдаат
    мымда+Pron+Interr+Sg+Apr+PxSg2: [мымдаытлань, мымдаланят]
    мымда+Pron+Interr+Sg+Egr+PxSg2: [мымдаытсянь, мымдасянят]
    мымда+Pron+Interr+Sg+Prl+PxSg2: [мымдаӧттят, мымдаӧттит]
    мымда+Pron+Interr+Sg+TerI+PxSg2: [мымдаӧдззат, мымдаӧдззит]
    мымда+Pron+Interr+Sg+TerII+PxSg2: мымдаытви
    мымда+Pron+Interr+Sg+AprIne+PxSg2: [мымдаланят, мымдаытланьын]
    мымда+Pron+Interr+Sg+AprEla+PxSg2: [мымдаланьсит, мымдаытланись]
    мымда+Pron+Interr+Sg+AprIll+PxSg2: [мымдаланят, мымдаытланьӧ]
    мымда+Pron+Interr+Sg+AprEgr+PxSg2: [мымдаытланьсянь, мымдаланьсянят] 
    мымда+Pron+Interr+Sg+AprPrl+PxSg2: [мымдаытланьӧт, мымдаланьӧттят, мымдаланьӧттит]
    мымда+Pron+Interr+Sg+AprTerI+PxSg2: [мымдаытланьӧдз, мымдаланьӧдззат, мымдаланьӧдззит]
    мымда+Pron+Interr+Sg+AprTerII+PxSg2: мымдаытланьви


    мымда+Pron+Interr+Sg+Nom+PxSg3: мымдаыс
    мымда+Pron+Interr+Sg+Acc+PxSg3: мымдасӧ
    мымда+Pron+Interr+Sg+Gen+PxSg3: мымдаыслӧн
    мымда+Pron+Interr+Sg+Abl+PxSg3: мымдаыслісь
    мымда+Pron+Interr+Sg+Dat+PxSg3: мымдаыслӧ
    мымда+Pron+Interr+Sg+Ins+PxSg3: мымданас 
    мымда+Pron+Interr+Sg+Com+PxSg3: мымдаыскӧт
    мымда+Pron+Interr+Sg+Car+PxSg3: [мымдаыстӧг, мымдатӧгьяс]
    мымда+Pron+Interr+Sg+Cns+PxSg3: мымдаысла
    мымда+Pron+Interr+Sg+Cmpr+PxSg3: мымдаысся
    мымда+Pron+Interr+Sg+Ine+PxSg3: мымдаас
    мымда+Pron+Interr+Sg+Ela+PxSg3: мымдасис
    мымда+Pron+Interr+Sg+Ill+PxSg3: мымдаас
    мымда+Pron+Interr+Sg+Apr+PxSg3: [мымдаыслань, мымдаланяс]
    мымда+Pron+Interr+Sg+Egr+PxSg3: [мымдаыссянь, мымдасяняс]
    мымда+Pron+Interr+Sg+Prl+PxSg3: [мымдаӧттяс, мымдаӧттис]
    мымда+Pron+Interr+Sg+TerI+PxSg3: [мымдаӧдззас, мымдаӧдззис]
    мымда+Pron+Interr+Sg+TerII+PxSg3: мымдаысви
    мымда+Pron+Interr+Sg+AprIne+PxSg3: [мымдаланяс, мымдаысланьын]
    мымда+Pron+Interr+Sg+AprEla+PxSg3: [мымдаланьсис, мымдаысланись]
    мымда+Pron+Interr+Sg+AprIll+PxSg3: [мымдаланяс, мымдаысланьӧ]
    мымда+Pron+Interr+Sg+AprEgr+PxSg3: [мымдаысланьсянь, мымдаланьсяняс] 
    мымда+Pron+Interr+Sg+AprPrl+PxSg3: [мымдаысланьӧт, мымдаланьӧттяс, мымдаланьӧттис]
    мымда+Pron+Interr+Sg+AprTerI+PxSg3: [мымдаысланьӧдз, мымдаланьӧдззас, мымдаланьӧдззис]
    мымда+Pron+Interr+Sg+AprTerII+PxSg3: мымдаысланьви


    мымда+Pron+Interr+Sg+Nom+PxPl1: мымданым
    мымда+Pron+Interr+Sg+Acc+PxPl1: мымданымӧс
    мымда+Pron+Interr+Sg+Gen+PxPl1: мымданымлӧн
    мымда+Pron+Interr+Sg+Abl+PxPl1: мымданымлісь
    мымда+Pron+Interr+Sg+Dat+PxPl1: мымданымлӧ
    мымда+Pron+Interr+Sg+Ins+PxPl1: мымдананым 
    мымда+Pron+Interr+Sg+Com+PxPl1: мымданымкӧт
    мымда+Pron+Interr+Sg+Car+PxPl1: [мымданымтӧг, мымдатӧгьяным]
    мымда+Pron+Interr+Sg+Cns+PxPl1: мымданымла
    мымда+Pron+Interr+Sg+Cmpr+PxPl1: мымданымся
    мымда+Pron+Interr+Sg+Ine+PxPl1: мымдааным
    мымда+Pron+Interr+Sg+Ela+PxPl1: мымдасиным
    мымда+Pron+Interr+Sg+Ill+PxPl1: мымдааным
    мымда+Pron+Interr+Sg+Apr+PxPl1: [мымданымлань, мымдаланяным]
    мымда+Pron+Interr+Sg+Egr+PxPl1: [мымданымсянь, мымдасяняным]
    мымда+Pron+Interr+Sg+Prl+PxPl1: [мымдаӧттяным, мымдаӧттиным]
    мымда+Pron+Interr+Sg+TerI+PxPl1: [мымдаӧдззаным, мымдаӧдззиным]
    мымда+Pron+Interr+Sg+TerII+PxPl1: мымданымви
    мымда+Pron+Interr+Sg+AprIne+PxPl1: [мымдаланяным, мымданымланьын]
    мымда+Pron+Interr+Sg+AprEla+PxPl1: [мымдаланьсиным, мымданымланись]
    мымда+Pron+Interr+Sg+AprIll+PxPl1: [мымдаланяным, мымданымланьӧ]
    мымда+Pron+Interr+Sg+AprEgr+PxPl1: [мымданымланьсянь, мымдаланьсяняным] 
    мымда+Pron+Interr+Sg+AprPrl+PxPl1: [мымданымланьӧт, мымдаланьӧттяным, мымдаланьӧттиным]
    мымда+Pron+Interr+Sg+AprTerI+PxPl1: [мымданымланьӧдз, мымдаланьӧдззаным, мымдаланьӧдззиным]
    мымда+Pron+Interr+Sg+AprTerII+PxPl1: мымданымланьви


    мымда+Pron+Interr+Sg+Nom+PxPl2: мымданыт
    мымда+Pron+Interr+Sg+Acc+PxPl2: мымданытӧ
    мымда+Pron+Interr+Sg+Gen+PxPl2: мымданытлӧн
    мымда+Pron+Interr+Sg+Abl+PxPl2: мымданытлісь
    мымда+Pron+Interr+Sg+Dat+PxPl2: мымданытлӧ
    мымда+Pron+Interr+Sg+Ins+PxPl2: мымдананыт 
    мымда+Pron+Interr+Sg+Com+PxPl2: мымданыткӧт
    мымда+Pron+Interr+Sg+Car+PxPl2: [мымданыттӧг, мымдатӧгьяныт]
    мымда+Pron+Interr+Sg+Cns+PxPl2: мымданытла
    мымда+Pron+Interr+Sg+Cmpr+PxPl2: мымданытся
    мымда+Pron+Interr+Sg+Ine+PxPl2: мымдааныт
    мымда+Pron+Interr+Sg+Ela+PxPl2: мымдасиныт
    мымда+Pron+Interr+Sg+Ill+PxPl2: мымдааныт
    мымда+Pron+Interr+Sg+Apr+PxPl2: [мымданытлань, мымдаланяныт]
    мымда+Pron+Interr+Sg+Egr+PxPl2: [мымданытсянь, мымдасяняныт]
    мымда+Pron+Interr+Sg+Prl+PxPl2: [мымдаӧттяныт, мымдаӧттиныт]
    мымда+Pron+Interr+Sg+TerI+PxPl2: [мымдаӧдззаныт, мымдаӧдззиныт]
    мымда+Pron+Interr+Sg+TerII+PxPl2: мымданытви
    мымда+Pron+Interr+Sg+AprIne+PxPl2: [мымдаланяныт, мымданытланьын]
    мымда+Pron+Interr+Sg+AprEla+PxPl2: [мымдаланьсиныт, мымданытланись]
    мымда+Pron+Interr+Sg+AprIll+PxPl2: [мымдаланяныт, мымданытланьӧ]
    мымда+Pron+Interr+Sg+AprEgr+PxPl2: [мымданытланьсянь, мымдаланьсяняныт] 
    мымда+Pron+Interr+Sg+AprPrl+PxPl2: [мымданытланьӧт, мымдаланьӧттяныт, мымдаланьӧттиныт]
    мымда+Pron+Interr+Sg+AprTerI+PxPl2: [мымданытланьӧдз, мымдаланьӧдззаныт, мымдаланьӧдззиныт]
    мымда+Pron+Interr+Sg+AprTerII+PxPl2: мымданытланьви


    мымда+Pron+Interr+Sg+Nom+PxPl3: мымданыс
    мымда+Pron+Interr+Sg+Acc+PxPl3: мымданысӧ
    мымда+Pron+Interr+Sg+Gen+PxPl3: мымданыслӧн
    мымда+Pron+Interr+Sg+Abl+PxPl3: мымданыслісь
    мымда+Pron+Interr+Sg+Dat+PxPl3: мымданыслӧ
    мымда+Pron+Interr+Sg+Ins+PxPl3: мымдананыс 
    мымда+Pron+Interr+Sg+Com+PxPl3: мымданыскӧт
    мымда+Pron+Interr+Sg+Car+PxPl3: [мымданыстӧг, мымдатӧгьяныс]
    мымда+Pron+Interr+Sg+Cns+PxPl3: мымданысла
    мымда+Pron+Interr+Sg+Cmpr+PxPl3: мымданысся
    мымда+Pron+Interr+Sg+Ine+PxPl3: мымдааныс
    мымда+Pron+Interr+Sg+Ela+PxPl3: мымдасиныс
    мымда+Pron+Interr+Sg+Ill+PxPl3: мымдааныс
    мымда+Pron+Interr+Sg+Apr+PxPl3: [мымданыслань, мымдаланяныс]
    мымда+Pron+Interr+Sg+Egr+PxPl3: [мымданыссянь, мымдасяняныс]
    мымда+Pron+Interr+Sg+Prl+PxPl3: [мымдаӧттяныс, мымдаӧттиныс]
    мымда+Pron+Interr+Sg+TerI+PxPl3: [мымдаӧдззаныс, мымдаӧдззиныс]
    мымда+Pron+Interr+Sg+TerII+PxPl3: мымданысви
    мымда+Pron+Interr+Sg+AprIne+PxPl3: [мымдаланяныс, мымданысланьын]
    мымда+Pron+Interr+Sg+AprEla+PxPl3: [мымдаланьсиныс, мымданысланись]
    мымда+Pron+Interr+Sg+AprIll+PxPl3: [мымдаланяныс, мымданысланьӧ]
    мымда+Pron+Interr+Sg+AprEgr+PxPl3: [мымданысланьсянь, мымдаланьсяняныс] 
    мымда+Pron+Interr+Sg+AprPrl+PxPl3: [мымданысланьӧт, мымдаланьӧттяныс, мымдаланьӧттиныс]
    мымда+Pron+Interr+Sg+AprTerI+PxPl3: [мымданысланьӧдз, мымдаланьӧдззаныс, мымдаланьӧдззиныс]
    мымда+Pron+Interr+Sg+AprTerII+PxPl3: мымданысланьви


    мымда+Pron+Interr+Pl+Nom: мымдаэз
    мымда+Pron+Interr+Pl+Acc: [мымдаэз, мымдаэзӧс] # мымдаэз - eloton; мымдаэзӧс - elollinen 
    мымда+Pron+Interr+Pl+Gen: мымдаэзлӧн
    мымда+Pron+Interr+Pl+Abl: мымдаэзлісь
    мымда+Pron+Interr+Pl+Dat: мымдаэзлӧ
    мымда+Pron+Interr+Pl+Ins: мымдаэзӧн 
    мымда+Pron+Interr+Pl+Com: мымдаэзкӧт
    мымда+Pron+Interr+Pl+Car: мымдаэзтӧг
    мымда+Pron+Interr+Pl+Cns: мымдаэзла
    мымда+Pron+Interr+Pl+Cmpr: мымдаэзся
    мымда+Pron+Interr+Pl+Ine: мымдаэзын
    мымда+Pron+Interr+Pl+Ela: мымдаэзісь
    мымда+Pron+Interr+Pl+Ill: мымдаэзӧ
    мымда+Pron+Interr+Pl+Apr: мымдаэзлань
    мымда+Pron+Interr+Pl+Egr: мымдаэзсянь
    мымда+Pron+Interr+Pl+Prl: мымдаэзӧт
    мымда+Pron+Interr+Pl+TerI: мымдаэзӧдз
    мымда+Pron+Interr+Pl+TerII: мымдаэзви
    мымда+Pron+Interr+Pl+AprIne: мымдаэзланьын
    мымда+Pron+Interr+Pl+AprEla: мымдаэзланись
    мымда+Pron+Interr+Pl+AprIll: мымдаэзланьӧ
    мымда+Pron+Interr+Pl+AprEgr: мымдаэзланьсянь
    мымда+Pron+Interr+Pl+AprPrl: мымдаэзланьӧт
    мымда+Pron+Interr+Pl+AprTerI: мымдаэзланьӧдз
    мымда+Pron+Interr+Pl+AprTerII: мымдаэзланьви


    мымда+Pron+Interr+Pl+Nom+PxSg1: мымдаэзӧ
    мымда+Pron+Interr+Pl+Acc+PxSg1: мымдаэзӧс
    мымда+Pron+Interr+Pl+Gen+PxSg1: мымдаэзӧлӧн
    мымда+Pron+Interr+Pl+Abl+PxSg1: мымдаэзӧлісь
    мымда+Pron+Interr+Pl+Dat+PxSg1: мымдаэзӧлӧ
    мымда+Pron+Interr+Pl+Ins+PxSg1: мымдаэзнам 
    мымда+Pron+Interr+Pl+Com+PxSg1: мымдаэзӧкӧт
    мымда+Pron+Interr+Pl+Car+PxSg1: [мымдаэзӧтӧг, мымдаэзтӧгьям]
    мымда+Pron+Interr+Pl+Cns+PxSg1: мымдаэзӧла
    мымда+Pron+Interr+Pl+Cmpr+PxSg1: мымдаэзӧся
    мымда+Pron+Interr+Pl+Ine+PxSg1: мымдаэзам
    мымда+Pron+Interr+Pl+Ela+PxSg1: [мымдаэсим, мымдаэзсим]
    мымда+Pron+Interr+Pl+Ill+PxSg1: мымдаэзам
    мымда+Pron+Interr+Pl+Apr+PxSg1: [мымдаэзӧлань, мымдаэзланям]
    мымда+Pron+Interr+Pl+Egr+PxSg1: [мымдаэзӧсянь, мымдаэзсяням]
    мымда+Pron+Interr+Pl+Prl+PxSg1: [мымдаэзӧттям, мымдаэзӧттим]
    мымда+Pron+Interr+Pl+TerI+PxSg1: [мымдаэзӧдззам, мымдаэзӧдззим]
    мымда+Pron+Interr+Pl+TerII+PxSg1: мымдаэзӧви
    мымда+Pron+Interr+Pl+AprIne+PxSg1: [мымдаэзланям, мымдаэзӧланьын]
    мымда+Pron+Interr+Pl+AprEla+PxSg1: [мымдаэзланьсим, мымдаэзӧланись]
    мымда+Pron+Interr+Pl+AprIll+PxSg1: [мымдаэзланям, мымдаэзӧланьӧ]
    мымда+Pron+Interr+Pl+AprEgr+PxSg1: [мымдаэзӧланьсянь, мымдаэзланьсяням]
    мымда+Pron+Interr+Pl+AprPrl+PxSg1: [мымдаэзӧланьӧт, мымдаэзланьӧттям, мымдаэзланьӧттим]
    мымда+Pron+Interr+Pl+AprTerI+PxSg1: [мымдаэзӧланьӧдз, мымдаэзланьӧдззам, мымдаэзланьӧдззим]
    мымда+Pron+Interr+Pl+AprTerII+PxSg1: мымдаэзӧланьви 


    мымда+Pron+Interr+Pl+Nom+PxSg2: [мымдаэт, мымдаэзыт]
    мымда+Pron+Interr+Pl+Acc+PxSg2: [мымдаэтӧ, мымдаэзтӧ]
    мымда+Pron+Interr+Pl+Gen+PxSg2: [мымдаэтлӧн, мымдаэзытлӧн]
    мымда+Pron+Interr+Pl+Abl+PxSg2: [мымдаэтлісь, мымдаэзытлісь]
    мымда+Pron+Interr+Pl+Dat+PxSg2: [мымдаэтлӧ, мымдаэзытлӧ]
    мымда+Pron+Interr+Pl+Ins+PxSg2: мымдаэзнат 
    мымда+Pron+Interr+Pl+Com+PxSg2: [мымдаэткӧт, мымдаэзыткӧт]
    мымда+Pron+Interr+Pl+Car+PxSg2: [мымдаэттӧг, мымдаэзыттӧг, мымдаэзтӧгьят]
    мымда+Pron+Interr+Pl+Cns+PxSg2: [мымдаэтла, мымдаэзытла]
    мымда+Pron+Interr+Pl+Cmpr+PxSg2: [мымдаэтся, мымдаэзытся]
    мымда+Pron+Interr+Pl+Ine+PxSg2: мымдаэзат
    мымда+Pron+Interr+Pl+Ela+PxSg2: [мымдаэсит, мымдаэзсит]
    мымда+Pron+Interr+Pl+Ill+PxSg2: мымдаэзат
    мымда+Pron+Interr+Pl+Apr+PxSg2: [мымдаэтлань, мымдаэзытлань, мымдаэзланят]
    мымда+Pron+Interr+Pl+Egr+PxSg2: [мымдаэтсянь, мымдаэзытсянь, мымдаэзсянят]
    мымда+Pron+Interr+Pl+Prl+PxSg2: [мымдаэзӧттят, мымдаэзӧттит]
    мымда+Pron+Interr+Pl+TerI+PxSg2: [мымдаэзӧдззат, мымдаэзӧдззит]
    мымда+Pron+Interr+Pl+TerII+PxSg2: [мымдаэтви, мымдаэзытви]
    мымда+Pron+Interr+Pl+AprIne+PxSg2: [мымдаэзланят, мымдаэтланьын, мымдаэзытланьын]
    мымда+Pron+Interr+Pl+AprEla+PxSg2: [мымдаэзланьсит, мымдаэтланись, мымдаэзытланись]
    мымда+Pron+Interr+Pl+AprIll+PxSg2: [мымдаэзланят, мымдаэтланьӧ, мымдаэзытланьӧ]
    мымда+Pron+Interr+Pl+AprEgr+PxSg2: [мымдаэтланьсянь, мымдаэзытланьсянь, мымдаэзланьсянят]
    мымда+Pron+Interr+Pl+AprPrl+PxSg2: [мымдаэтланьӧт, мымдаэзытланьӧт, мымдаэзланьӧттят, мымдаэзланьӧттит]
    мымда+Pron+Interr+Pl+AprTerI+PxSg2: [мымдаэтланьӧдз, мымдаэзытланьӧдз, мымдаэзланьӧдззат, мымдаэзланьӧдззит]
    мымда+Pron+Interr+Pl+AprTerII+PxSg2: [мымдаэтланьви, мымдаэзытланьви] 


    мымда+Pron+Interr+Pl+Nom+PxSg3: [мымдаэс, мымдаэзыс]
    мымда+Pron+Interr+Pl+Acc+PxSg3: [мымдаэсӧ, мымдаэзсӧ]
    мымда+Pron+Interr+Pl+Gen+PxSg3: [мымдаэслӧн, мымдаэзыслӧн]
    мымда+Pron+Interr+Pl+Abl+PxSg3: [мымдаэслісь, мымдаэзыслісь]
    мымда+Pron+Interr+Pl+Dat+PxSg3: [мымдаэслӧ, мымдаэзыслӧ]
    мымда+Pron+Interr+Pl+Ins+PxSg3: мымдаэзнас 
    мымда+Pron+Interr+Pl+Com+PxSg3: [мымдаэскӧт, мымдаэзыскӧт]
    мымда+Pron+Interr+Pl+Car+PxSg3: [мымдаэстӧг, мымдаэзыстӧг, мымдаэзтӧгьяс]
    мымда+Pron+Interr+Pl+Cns+PxSg3: [мымдаэсла, мымдаэзысла]
    мымда+Pron+Interr+Pl+Cmpr+PxSg3: [мымдаэсся, мымдаэзысся]
    мымда+Pron+Interr+Pl+Ine+PxSg3: мымдаэзас
    мымда+Pron+Interr+Pl+Ela+PxSg3: [мымдаэсис, мымдаэзсис]
    мымда+Pron+Interr+Pl+Ill+PxSg3: мымдаэзас
    мымда+Pron+Interr+Pl+Apr+PxSg3: [мымдаэслань, мымдаэзыслань, мымдаэзланяс]
    мымда+Pron+Interr+Pl+Egr+PxSg3: [мымдаэссянь, мымдаэзыссянь, мымдаэзсяняс]
    мымда+Pron+Interr+Pl+Prl+PxSg3: [мымдаэзӧттяс, мымдаэзӧттис]
    мымда+Pron+Interr+Pl+TerI+PxSg3: [мымдаэзӧдззас, мымдаэзӧдззис]
    мымда+Pron+Interr+Pl+TerII+PxSg3: [мымдаэсви, мымдаэзысви]
    мымда+Pron+Interr+Pl+AprIne+PxSg3: [мымдаэзланяс, мымдаэсланьын, мымдаэзысланьын]
    мымда+Pron+Interr+Pl+AprEla+PxSg3: [мымдаэзланьсис, мымдаэсланись, мымдаэзысланись]
    мымда+Pron+Interr+Pl+AprIll+PxSg3: [мымдаэзланяс, мымдаэсланьӧ, мымдаэзысланьӧ]
    мымда+Pron+Interr+Pl+AprEgr+PxSg3: [мымдаэсланьсянь, мымдаэзысланьсянь, мымдаэзланьсяняс]
    мымда+Pron+Interr+Pl+AprPrl+PxSg3: [мымдаэсланьӧт, мымдаэзысланьӧт, мымдаэзланьӧттяс, мымдаэзланьӧттис]
    мымда+Pron+Interr+Pl+AprTerI+PxSg3: [мымдаэсланьӧдз, мымдаэзысланьӧдз, мымдаэзланьӧдззас, мымдаэзланьӧдззис]
    мымда+Pron+Interr+Pl+AprTerII+PxSg3: [мымдаэсланьви, мымдаэзысланьви]

 
    мымда+Pron+Interr+Pl+Nom+PxPl1: мымдаэзным
    мымда+Pron+Interr+Pl+Acc+PxPl1: мымдаэзнымӧс
    мымда+Pron+Interr+Pl+Gen+PxPl1: мымдаэзнымлӧн
    мымда+Pron+Interr+Pl+Abl+PxPl1: мымдаэзнымлісь
    мымда+Pron+Interr+Pl+Dat+PxPl1: мымдаэзнымлӧ
    мымда+Pron+Interr+Pl+Ins+PxPl1: мымдаэзнаным 
    мымда+Pron+Interr+Pl+Com+PxPl1: мымдаэзнымкӧт
    мымда+Pron+Interr+Pl+Car+PxPl1: [мымдаэзнымтӧг, мымдаэзтӧгьяным]
    мымда+Pron+Interr+Pl+Cns+PxPl1: мымдаэзнымла
    мымда+Pron+Interr+Pl+Cmpr+PxPl1: мымдаэзнымся
    мымда+Pron+Interr+Pl+Ine+PxPl1: мымдаэзаным
    мымда+Pron+Interr+Pl+Ela+PxPl1: [мымдаэсиным, мымдаэзсиным]
    мымда+Pron+Interr+Pl+Ill+PxPl1: мымдаэзаным
    мымда+Pron+Interr+Pl+Apr+PxPl1: [мымдаэзнымлань, мымдаэзланяным]
    мымда+Pron+Interr+Pl+Egr+PxPl1: [мымдаэзнымсянь, мымдаэзсяняным]
    мымда+Pron+Interr+Pl+Prl+PxPl1: [мымдаэзӧттяным, мымдаэзӧттиным]
    мымда+Pron+Interr+Pl+TerI+PxPl1: [мымдаэзӧдззаным, мымдаэзӧдззиным]
    мымда+Pron+Interr+Pl+TerII+PxPl1: мымдаэзнымви
    мымда+Pron+Interr+Pl+AprIne+PxPl1: [мымдаэзланяным, мымдаэзнымланьын]
    мымда+Pron+Interr+Pl+AprEla+PxPl1: [мымдаэзланьсиным, мымдаэзнымланись]
    мымда+Pron+Interr+Pl+AprIll+PxPl1: [мымдаэзланяным, мымдаэзнымланьӧ]
    мымда+Pron+Interr+Pl+AprEgr+PxPl1: [мымдаэзнымланьсянь, мымдаэзланьсяняным]
    мымда+Pron+Interr+Pl+AprPrl+PxPl1: [мымдаэзнымланьӧт, мымдаэзланьӧттяным, мымдаэзланьӧттиным]
    мымда+Pron+Interr+Pl+AprTerI+PxPl1: [мымдаэзнымланьӧдз, мымдаэзланьӧдззаным, мымдаэзланьӧдззиным]
    мымда+Pron+Interr+Pl+AprTerII+PxPl1: мымдаэзнымланьви 


    мымда+Pron+Interr+Pl+Nom+PxPl2: мымдаэзныт
    мымда+Pron+Interr+Pl+Acc+PxPl2: мымдаэзнытӧ
    мымда+Pron+Interr+Pl+Gen+PxPl2: мымдаэзнытлӧн
    мымда+Pron+Interr+Pl+Abl+PxPl2: мымдаэзнытлісь
    мымда+Pron+Interr+Pl+Dat+PxPl2: мымдаэзнытлӧ
    мымда+Pron+Interr+Pl+Ins+PxPl2: мымдаэзнаныт 
    мымда+Pron+Interr+Pl+Com+PxPl2: мымдаэзныткӧт
    мымда+Pron+Interr+Pl+Car+PxPl2: [мымдаэзныттӧг, мымдаэзтӧгьяныт]
    мымда+Pron+Interr+Pl+Cns+PxPl2: мымдаэзнытла
    мымда+Pron+Interr+Pl+Cmpr+PxPl2: мымдаэзнытся
    мымда+Pron+Interr+Pl+Ine+PxPl2: мымдаэзаныт
    мымда+Pron+Interr+Pl+Ela+PxPl2: [мымдаэсиныт, мымдаэзсиныт]
    мымда+Pron+Interr+Pl+Ill+PxPl2: мымдаэзаныт
    мымда+Pron+Interr+Pl+Apr+PxPl2: [мымдаэзнытлань, мымдаэзланяныт]
    мымда+Pron+Interr+Pl+Egr+PxPl2: [мымдаэзнытсянь, мымдаэзсяняныт]
    мымда+Pron+Interr+Pl+Prl+PxPl2: [мымдаэзӧттяныт, мымдаэзӧттиныт]
    мымда+Pron+Interr+Pl+TerI+PxPl2: [мымдаэзӧдззаныт, мымдаэзӧдззиныт]
    мымда+Pron+Interr+Pl+TerII+PxPl2: мымдаэзнытви
    мымда+Pron+Interr+Pl+AprIne+PxPl2: [мымдаэзланяныт, мымдаэзнытланьын]
    мымда+Pron+Interr+Pl+AprEla+PxPl2: [мымдаэзланьсиныт, мымдаэзнытланись]
    мымда+Pron+Interr+Pl+AprIll+PxPl2: [мымдаэзланяныт, мымдаэзнытланьӧ]
    мымда+Pron+Interr+Pl+AprEgr+PxPl2: [мымдаэзнытланьсянь, мымдаэзланьсяняныт]
    мымда+Pron+Interr+Pl+AprPrl+PxPl2: [мымдаэзнытланьӧт, мымдаэзланьӧттяныт, мымдаэзланьӧттиныт]
    мымда+Pron+Interr+Pl+AprTerI+PxPl2: [мымдаэзнытланьӧдз, мымдаэзланьӧдззаныт, мымдаэзланьӧдззиныт]
    мымда+Pron+Interr+Pl+AprTerII+PxPl2: мымдаэзнытланьви 


    мымда+Pron+Interr+Pl+Nom+PxPl3: мымдаэзныс
    мымда+Pron+Interr+Pl+Acc+PxPl3: мымдаэзнысӧ
    мымда+Pron+Interr+Pl+Gen+PxPl3: мымдаэзныслӧн
    мымда+Pron+Interr+Pl+Abl+PxPl3: мымдаэзныслісь
    мымда+Pron+Interr+Pl+Dat+PxPl3: мымдаэзныслӧ
    мымда+Pron+Interr+Pl+Ins+PxPl3: мымдаэзнаныс 
    мымда+Pron+Interr+Pl+Com+PxPl3: мымдаэзныскӧт
    мымда+Pron+Interr+Pl+Car+PxPl3: [мымдаэзныстӧг, мымдаэзтӧгьяныс]
    мымда+Pron+Interr+Pl+Cns+PxPl3: мымдаэзнысла
    мымда+Pron+Interr+Pl+Cmpr+PxPl3: мымдаэзнысся
    мымда+Pron+Interr+Pl+Ine+PxPl3: мымдаэзаныс
    мымда+Pron+Interr+Pl+Ela+PxPl3: [мымдаэсиныс, мымдаэзсиныс]
    мымда+Pron+Interr+Pl+Ill+PxPl3: мымдаэзаныс
    мымда+Pron+Interr+Pl+Apr+PxPl3: [мымдаэзныслань, мымдаэзланяныс]
    мымда+Pron+Interr+Pl+Egr+PxPl3: [мымдаэзныссянь, мымдаэзсяняныс]
    мымда+Pron+Interr+Pl+Prl+PxPl3: [мымдаэзӧттяныс, мымдаэзӧттиныс]
    мымда+Pron+Interr+Pl+TerI+PxPl3: [мымдаэзӧдззаныс, мымдаэзӧдззиныс]
    мымда+Pron+Interr+Pl+TerII+PxPl3: мымдаэзнысви
    мымда+Pron+Interr+Pl+AprIne+PxPl3: [мымдаэзланяныс, мымдаэзнысланьын]
    мымда+Pron+Interr+Pl+AprEla+PxPl3: [мымдаэзланьсиныс, мымдаэзнысланись]
    мымда+Pron+Interr+Pl+AprIll+PxPl3: [мымдаэзланяныс, мымдаэзнысланьӧ]
    мымда+Pron+Interr+Pl+AprEgr+PxPl3: [мымдаэзнысланьсянь, мымдаэзланьсяняныс]
    мымда+Pron+Interr+Pl+AprPrl+PxPl3: [мымдаэзнысланьӧт, мымдаэзланьӧттяныс, мымдаэзланьӧттиныс]
    мымда+Pron+Interr+Pl+AprTerI+PxPl3: [мымдаэзнысланьӧдз, мымдаэзланьӧдззаныс, мымдаэзланьӧдззиныс]
    мымда+Pron+Interr+Pl+AprTerII+PxPl3: мымдаэзнысланьви 







